【裁判字號】    97,易,1165
【裁判日期】    971205
【裁判案由】    詐欺等
【裁判全文】
臺灣彰化地方法院刑事判決              97年度易字第1165號
公  訴  人  臺灣彰化地方法院檢察署檢察官
被      告  丙○○
選任辯護人  張志新律師
被      告  辛○○
                    （另案在臺灣雲林監獄執行中）
            子○○
            己○○
                    弄41號
            乙○○
上列被告因詐欺等案件，經檢察官提起公訴（96年度偵字第5652
號、第6165號、第7228號），本院判決如下：
    主  文
丙○○共同犯如附表一所示之罪，各處如附表一所示之刑（含主
刑、從刑）；又共同犯如附表二所示之罪，處如附表二所示之刑
（含主刑、從刑）。應執行有期徒刑肆年拾月，扣案如附表三編
號1至8所示之物均沒收。
辛○○共同犯如附表一編號5至25所示之罪，各處如附表一編號5
至25所示之刑（含主刑、從刑）。應執行有期徒刑參年陸月，扣
案如附表三編號1至4所示之物均沒收。
子○○共同犯如附表一編號5至33所示之罪，各處如附表一編號5
至33所示之刑（含主刑、從刑）。應執行有期徒刑貳年捌月，扣
案如附表三編號1至7所示之物均沒收。
己○○共同犯如附表一編號30至33所示之罪，各處如附表一編號
30至33所示之刑（含主刑、從刑）。應執行有期徒刑壹年陸月，
扣案如附表三編號1、2、5、6、7所示之物均沒收。
乙○○共同犯如附表一編號29至33所示之罪，各處如附表一編號
29至33所示之刑（含主刑、從刑）。應執行有期徒刑壹年陸月，
扣案如附表三編號1、2、5、6、7所示之物均沒收。
    事  實
一、丙○○（綽號「阿義」、「肥仔」）前於民國93年間，因幫
    助詐欺取財案件，經本院以93年度訴字第1737號判決判處有
    期徒刑4月（得易科罰金）確定，於94年9月11日執行完畢（
    構成累犯）。又於95年間，因擔任車手提領詐騙款項未遂之
    詐欺取財案件，經臺灣臺中地方法院以95年度易字第3116號
    判決判處有期徒刑8月，並經臺灣高等法院臺中分院以95年
    度上易字第1654號判決駁回上訴確定，其另因竊盜案件經本
    院以95年度易字第1191號判決判處有期徒刑7月確定，上開
    案件嗣經臺灣高等法院臺中分院以96年度聲減字第1229號裁
    定分別減刑為有期徒刑4月、3月又15日，並定應執行刑有期
    徒刑7月確定，於97年1月13日執行完畢。辛○○曾於92年間
    ，因持偽造證件、印章申設金融機構帳戶以取得存摺、提款
    卡等物及持偽造證件申辦取得行動電話及行動電話門號使用
    之常業詐欺案件，經臺灣高等法院高雄分院以93年度上訴字
    第409號判決判處有期徒刑2年10月，並經最高法院以93年度
    臺上字第4976號判決上訴駁回確定，入監執行後，於95年6
    月16日縮短刑期假釋出監付保護管束，復經撤銷假釋，所餘
    殘刑與其另犯施用毒品案件經法院確定判決所判處之徒刑接
    續執行中（不構成累犯）。
二、丙○○自96年8月間起，加入真實姓名年籍不詳、綽號「長
    腳」之成年男子所屬之電話詐欺集團，其運作模式分為上、
    中、下游，上游者研擬詐騙方式並撥打電話詐騙，中游者即
    丙○○則擔任車手總指揮角色，招攬指示下游車手從事收取
    人頭帳戶、提領詐騙款項及將贓款轉匯至指定帳戶等工作，
    丙○○並自95年9月間起，邀集子○○（綽號「葉子」，參
    與時間自95年9月間至96年6月13日為警查獲止）、辛○○（
    參與時間自95年9月間至96年5月2日入監執行止）等人加入
    該集團擔任下游車手，嗣辛○○因施用毒品案件為警緝獲而
    於96年5月2日入監執行，己○○（辛○○之弟）亦於96年5
    月底加入該詐欺集團擔任下游車手（參與時間自96年5月底
    至96年6月13日為警查獲止），丙○○並以門號0000000000
    、0000000000、0000000000號行動電話；子○○以門號0000
    000000號行動電話；辛○○以門號0000000000、0000000000
    號行動電話；己○○以門號0000000000號行動電話作為詐欺
    集團成員相互聯絡之工具，渠等遂分別自加入該詐欺集團時
    起，與當時參與及嗣後陸續參與之人共同基於意圖為自己不
    法所有之詐欺取財犯意聯絡，由丙○○與詐欺集團上游成員
    「長腳」聯繫，辛○○、子○○及己○○等下游車手則聽從
    丙○○指示，於收取詐欺集團成員所寄送或丙○○所接洽蒐
    集而來供受騙者匯款之人頭帳戶存摺、提款卡及密碼等資料
    且經測試確認該等帳戶可正常使用並回報該詐欺集團後，即
    由詐欺集團上游成員撥打電話向不特定之民眾，以如附表一
    所示之詐欺方法，詐騙如附表一所示之Ｅ○○○等人（其中
    針對同一被害人密集詐騙，乃基於接續犯意），致附表一所
    示被害人陷於錯誤，而依指示於附表一所示之時間，將款項
    匯入附表一所示之帳戶內（詐騙方法、匯款時間、金額及帳
    戶等，均詳如附表一所示）。迨受騙民眾匯入款項，「長腳
    」便以電話聯繫丙○○，子○○、辛○○及己○○等下游車
    手即依丙○○之指示或由丙○○搭載前往臺中縣市等地區各
    金融機構或自動櫃員機，以臨櫃或提款卡提款之方式提領贓
    款，再由子○○依丙○○指示將贓款轉匯入「長腳」指定之
    帳戶內，丙○○可就下游車手所提領之每筆贓款中抽取1.5
    ％之報酬，另子○○、辛○○及己○○則可分別獲得所提領
    贓款之1％、1％至1.5％及1.2％作為報酬，並均向丙○○領
    取。另丙○○之遠房親戚乙○○，因積欠新臺幣（下同）百
    餘萬元卡債且失業，乃於96年4月間借住由丙○○所租用供
    辛○○居住位於臺中市○區○○○街179巷11號7樓之2處所
    ，且明知丙○○等人係從事上開非法行為，仍應丙○○之邀
    ，自96年5月中旬起，以共同犯詐欺取財罪之意思聯絡，聽
    命於丙○○從事收取人頭帳戶之工作，期間乙○○即曾於96
    年5月中旬某日，依丙○○指示前往苗栗縣頭份某處收取2本
    人頭帳戶資料後，交由丙○○轉交子○○測試確認能否正常
    使用，乙○○並以門號0000000000號行動電話SIM卡作為聯
    絡工具，且由丙○○提供生活所需。
三、丙○○因未到案執行竊盜案件，經臺灣彰化地方法院檢察署
    於96年4月20日發佈通緝，丙○○為躲避追緝，竟以15,000
    元代價委由真實姓名年籍不詳、綽號「王董」之成年男子偽
    造其弟「王家翔」之駕駛執照，而與「王董」共同基於偽造
    印文及行使偽造特種文書之犯意聯絡，於96年4月20日至4月
    24 日間，先在臺中市某紅茶店交付自己之相片予「王董」
    ，由「王董」於不詳地點，將丙○○交付之照片黏貼於登載
    「王家翔」年籍等個人資料之偽造「中華民國交通部製發汽
    車駕駛執照」（下稱汽車駕駛執照）上，並以不詳之方式，
    在該汽車駕駛執照上偽造「交通部駕駛執照製發之章」之印
    文1枚，以此方式偽造「王家翔」名義之汽車駕駛執照1張，
    足以生損害於王家翔本人及交通主管機關對於汽車駕駛執照
    核發及管理之正確性，丙○○並攜帶上開由「王董」所交付
    偽造完成之汽車駕駛執照1張藉以掩飾真實身分。
四、嗣經警於96年6月13日13時20分許，在南投縣草屯鎮○○路
    116巷2弄14號緝獲丙○○，並於丙○○所駕駛之車牌號碼75
    50-PS自小客車上扣得附表三編號1、8所示之物，並於同日1
    3時許、14時20分許分別前往己○○位於彰化縣彰化市○○
    路○段389巷2弄41號住處及丙○○所租用先後供辛○○及乙○○居住之臺中市○區○○○街179巷11號7樓之2處所實施
    搜索，扣得如附表三編號3至7所示之物，復於同日拘提子○○到案時在子○○身上扣得附表三編號2所示之物，而循線
    查悉上情。
五、案經彰化縣警察局移送臺灣彰化地方法院檢察署檢察官偵查
    起訴。
    理  由
壹、證據能力部分：
一、本件公訴人所提出附表一所示供本案詐欺集團使用之人頭帳
    戶資料，除編號30其中譚宇洲之帳戶資料外，選任辯護人於
    本院準備程序均爭執證據能力，並辯稱：該等人頭帳戶非供
    被告丙○○使用之帳戶，與本案無關，應無證據能力云云。
    惟查，證據是否與本案有關，乃屬證據證明力之問題，尚與
    有無證據能力無涉，被告選任辯護人以此爭執證據能力，容
    有誤會，再該等人頭帳戶資料均僅為單純之文書證據，並非
    被告以外之人於審判外之書面陳述，是附表一所示人頭帳戶
    資料應認具備證據能力。
二、又按被告以外之人（包括證人、鑑定人、告訴人、被害人及
    共同被告等）於審判外之陳述雖不符刑事訴訟法第159條之1
    至之4等4條之規定，而經當事人於審判程序同意作為證據，
    法院審酌該言詞陳述或書面陳述作成時之情況，認為適當者
    ，亦得為證據；當事人、代理人或辯護人於法院調查證據時
    ，知有刑事訴訟法第159條第1項不得為證據之情形，而未於
    言詞辯論終結前聲明異議者，視為有前項之同意，同法第
    159條之5定有明文。立法意旨在於傳聞證據未經當事人之反
    對詰問予以核實，原則上先予排除。惟若當事人已放棄反對
    詰問權，於審判程序中表明同意該等傳聞證據可作為證據；
    或於言詞辯論終結前未聲明異議，基於尊重當事人對傳聞證
    據之處分權，及證據資料愈豐富，愈有助於真實發見之理念
    ，且強化言詞辯論主義，使訴訟程序得以順暢進行，上開傳
    聞證據亦均具有證據能力。本件有關以下所引用被告以外之
    人於審判外之言詞或書面陳述，而不符合刑事訴訟法第159
    條之1至第159條之4規定者，公訴人、被告及選任辯護人均
    未爭執證據能力，且經本院於審理時當庭直接提示而為合法
    之調查，公訴人、被告及選任辯護人均未於言詞辯論終結前
    聲明異議，本院審酌前開證據作成或取得之狀況，並無非法
    或不當取證之情事，且亦無顯不可信之情況，故認為適當而
    均得以作為證據，是後述所引用證據依刑事訴訟法第159條
    之5規定，均具有證據能力，合先敘明。
貳、認定事實所憑證據及理由：
一、事實欄二部分：
    訊據被告辛○○、子○○及己○○對於上開事實坦承不諱；
    被告丙○○固坦認自95年8月起參與真實姓名年籍不詳、綽
    號「長腳」之成年男子所屬之詐欺集團，並陸續介紹辛○○
    、子○○及己○○加入該集團擔任車手，其則駕車搭載辛○○等車手提領詐騙款項等事實，並就附表一編號30所示被害
    人宙○○○受騙匯款至譚宇洲帳戶部分之詐欺取財犯行供承
    不諱，惟矢口否認其餘被訴詐欺取財犯行，辯稱：其餘部分
    與其並無關連云云；被告乙○○則矢口否認有何詐欺取財犯
    行，辯稱：其於96年4月後因失業至被告辛○○所居住之上
    開處所借住，其雖知悉被告丙○○、辛○○、子○○等人有
    從事詐欺集團提領詐騙款項之工作，但並未參與，其曾搭載
    被告子○○至頭份拿東西，但不知道被告子○○係收取人頭
    帳戶資料云云。經查：
(一)詐欺集團成員確有以附表一所示方式詐騙如附表一所示Ｅ○○○等被害人，致該等被害人陷於錯誤，依指示匯款至詐欺集團
  成員所指定如附表一所示人頭帳戶等情，業經如附表一所示被
  害人Ｅ○○○等人於警詢中指述受騙情節明確，並有如附表一
  所示「證據出處欄」所示證據可憑，此部分事實堪以認定。
(二)被告丙○○自96年8月間起，加入「長腳」所屬之電話詐欺集
  團，並負責指示其招攬之車手從事收取人頭帳戶、提款及匯款
  轉帳及搭載車手前往提領詐騙贓款等工作，且自95年9月間起
  ，邀集被告子○○、辛○○等人加入上開詐欺集團擔任車手，
  嗣被告辛○○因施用毒品案件為警緝獲而於96年5月2日入監執
  行後，被告辛○○之弟即被告己○○亦於96年5月底加入該詐
  欺集團擔任車手，於取得詐欺集團上游成員所寄送或被告丙○○所接洽蒐集而來供受騙者匯款之人頭帳戶存摺、提款卡及密
  碼等資料且經測試確認該等帳戶可正常使用後，迨被害人匯款
  至人頭帳戶，「長腳」便以電話聯繫被告丙○○，被告子○○
  、辛○○及己○○等下游車手即依被告丙○○之指示或由被告
  丙○○搭載前往臺中縣市等地區各金融機構或自動櫃員機，以
  臨櫃或提款卡提款之方式提領詐騙所得款項，再由被告子○○
  依丙○○指示將贓款轉匯入詐欺集團上游成員指定之帳戶內，
  被告丙○○、子○○、辛○○及己○○等人各可自所提領贓款
  中抽取報酬等情，(1)業據證人即被告丙○○於偵查中具結證稱
  ：「（你在這個集團中的分工方式為何？）我負責接送車手去
  各金融機構領錢，臺中那個案子以前我有領過錢，出事後我說
  我只要負責接送就好。」、「（權限範圍到哪裡？）我從『長
  腳』接到指示，下達命令給『葉子』子○○、己○○、辛○○
  。」、「（你的人頭帳戶如何拿到？）有時用郵寄的，利用空
  軍一號客運載過來到中港站，空軍一號的司機會打電話給收貨
  的人，我會跟『長腳』聯絡說這個帳戶有沒有問題，可不可以
  用，我有負責測試帳戶跟回報。車手把錢領完後，錢交給我，
  我把錢放在車上，他（按：應指『長腳』）會打電話給我，由
  我轉交給子○○，子○○進來之後，轉匯的動作都由子○○負
  責。」、「（分錢的比例？）所提領的錢的1.5％，領完錢後
  的5天才會拿到分的錢，錢『長腳』已經分好，再由我轉交給
  辛○○、子○○等人。」、「（辛○○有無轉匯過錢？）沒有
  ，辛○○在車上等。因為辛○○有毒品前科，所以不會叫他匯
  。」、「（工作手機怎麼來的？）我買的或『長腳』買的，『
  長腳』買的由空軍一號送過來，我是在跳蚤市場買中古手機。
  我若交給辛○○，就由辛○○他們帶在身上，不需要交還給我
  。」、「（車手如何約集合的？）我會去子○○她家載她，辛○○看情況，會約地點叫他來，己○○是去他家載他。」等語
  明確（見96年度偵字第7228號卷第20至25頁），並於本院審理
  時供稱：「（你之前於95年5月30日曾因擔任車手遭查獲？）
  是。該集團的上手是『白仔』，與本案的『長腳』不同。」、
  「（你是否自95年8月起，重操舊業，再度應真實姓名、年籍
  不詳，綽號『長腳』之成年男子之邀，加入『長腳』所組成之
  集團？）是。『長腳』會指示我要去領錢、匯錢、拿簿子，我
  還要去找其他的車手一起來做。」、「（你復於95年9月及96
  年5月中旬，陸續介紹辛○○、子○○、己○○等人加入？）
  是。辛○○是拿所提款項百分之一點五，子○○是拿百分之一
  、己○○是拿百分之一點二的報酬。我也是拿所提款項百分之
  一點五的報酬，我是負責載辛○○等車手去提錢。」等語在卷
  （見本院97年11月14日審判筆錄第26至27頁），(2)且經證人即
  被告子○○於96年6月14日偵訊時具結證稱：（0000000000是
  你在使用嗎？）對。」、「（96年6月11日下午3點43分，己○○是否載你至臺中縣烏日郵局提領現金？）有。」、「（為何
  跟己○○去提領？）因為是接獲丙○○的電話指示，己○○才
  載我去臺中明道郵局提領現金，原本由己○○下去櫃檯提領，
  因為沒辦法提領，所以由己○○載我到烏日郵局，由我下車臨
  櫃及提款機提領，臨櫃領了155,000元，提款機提領60,000元
  及11,000元。」、「（你跟己○○總共提領幾次？）詳細次數
  我不記得，因為己○○是在一個月前才加入我們，原本是由我
  跟丙○○及辛○○在提領現金。」、「（你從何時擔任提領工
  作？）去年【指96年】9月間。」、「（你們還聽誰指示？）
  我是聽丙○○指示，但我知道上面還有人，一個叫『長腳』的
  男子。」、「（你跟丙○○總共提領多少次？）詳細次數不記
  得，大概20、30次，金額不一定。」、「（丙○○都用哪支電
  話打給你？）0919的，已經被查扣。」等語（見96年度偵字第
  5652號偵查卷第20至21頁）；及於96年6月22日偵查中具結證
  述：「（你們的合作模式為何？）我先在臺中民生路大地球酒
  店認識丙○○，他跟我說他在做車手集團，問我願不願意幫他
  做事，我跟辛○○同時加入的，不過辛○○跟我沒關係，他是
  丙○○的朋友。還有一個叫做『長腳』（臺語），他是負責跟
  大陸聯繫的，丙○○都叫他『董仔』，我有見過他好幾次，但
  是見面地點不一定，我都是他們要交錢時，我坐在車上，由丙○○下車跟他們接洽。」、「（那己○○在這個集團擔任何角
  色？）己○○是在辛○○被收押後剛加入，擔任車手，負責試
  提款卡可不可以用並領錢。」、「（辛○○的角色為何？）跟
  我一樣，只是他有另外在接觸收簿子的人。」、「（你們如何
  分帳？）每1百萬元就給我1萬元。辛○○是比我多的，好像是
  我的1.5倍，乙○○是拿簿子回來，如果簿子可以用，1本是
  4,000元，己○○則是跟我一樣。丙○○我不清楚，因為是『
  董仔』在分的。」、「（你從95年間開始做，到現在總共領了
  多少次？）3、40次，或4、50次。」、「（總共獲利多少？）
  2、30萬元。」等語（見96年度偵字第5652號偵查卷第49頁至
  51頁）；復於本院訊問及審理時證稱：「（是誰吸收你加入的
  ？）丙○○。因我們是在酒店認識的。他就叫我加入一起做事
  。」、「（利潤如何計算？）我只要有領到100萬元，就有1萬
  元的酬勞，如果沒有領到100萬元，就不能抽。」、「（你是
  不是每天都在提款？多久提款一次？）不一定，如果有進帳，
  丙○○會叫我們去查詢餘額，錢有進去的話，超過10萬元的，
  就要臨櫃提款。」、「（提領的現金交給誰？）交給丙○○，
  丙○○會問上面的人，有些會叫我們隔天匯出去。」、「（誰
  負責載你？）之前是丙○○，後來是己○○來載我。上游會通
  知丙○○，丙○○再指揮我們。」、「（你加入丙○○所屬的
  詐騙集團是擔任何工作？）收到簿子後要測試，有錢匯到指定
  帳戶裡面要去領錢，丙○○給我帳號我要把領出來的錢匯到丙○○給我的帳戶。」、「（你那時加入時集團除了你、丙○○
  還有何人？）辛○○跟我是同時加入，還有丙○○。」、「（
  『長腳』是否是詐騙集團的成員？）我不知道。我只是聽丙○○說過『長腳』應該是他的上游成員。」、「（你在裡面擔任
  工作可以得到什麼好處？）我可以得到所提領款項百分之一。
  ）」、「（是誰給你百分之一的報酬？）丙○○拿給我的。給
  現金，一個禮拜結算一次。」、「（丙○○給你們報酬時，是
  私底下各別給還是全部找過來一起發給你們？）丙○○是拿報
  酬給我及辛○○，有時候是在車上就直接拿給我們。」、「（
  認識己○○嗎？）辛○○的弟弟。」、「（己○○何時加入？
  ）辛○○被關之後隔一段時間加入。」、「（辛○○與己○○
  是負責什麼工作？）我們三人的工作都一樣。都負責提款、轉
  匯的工作，只是己○○加入時間不長所以沒有轉匯過，只有去
  提領被查獲的那一次。有其他幾次是己○○跟我們一起去，但
  是由我去提領。」、「（己○○何時跟你們一起工作？）到我
  被查獲前兩個禮拜多。」、「（從你提領到現在，你記得你拿
  到多少報酬？）二、三十萬。」、「（辛○○拿到多少報酬？
  ）應該差不多。因為他都跟我一起去提錢，所以提領到的詐騙
  金額差不多，至於報酬的成數我不知道有無差別。」、「（匯
  錢是否大部分都是你在匯的？）是。不過辛○○偶爾也有匯。
  」、「（你們平常領錢是哪些人去？）丙○○開日產黑色車載
  我與辛○○，辛○○被關之後，己○○加入時，就載我與己○○去提領，是他載我們到要提領的地方去，並且把要提領的簿
  子交給我們，我們超過10萬就是用簿子提領。」、「（何人下
  去提領？不一定，丙○○叫誰下去領就是誰下去領，如果這家
  銀行臨櫃不准領，就會再換下一家。」、「（丙○○如何聯絡
  你們？）丙○○會打手機跟我約地點，大部分都是有固定時間
  在固定地點等，如果是臨時需要就會打電話跟我聯絡，通常是
  早上8點半在我南和路住家附近的便利商店等，常常丙○○來
  載我時辛○○已經在車上。」等語綦詳（見96年度聲羈字第19
  4號卷第3至5頁；本院97年11月14日審判筆錄第4至10頁），(3)
  復據證人即被告辛○○於96年10月17日偵查中具結證稱：「（
  領錢過程？）1臺車丙○○、我跟『葉子』一起出去，由我跟
  『葉子』下車去領，丙○○在車上等。都是由丙○○跟大陸講
  電話。再由丙○○指示我們拿哪1本存摺去領錢，領完的隔5天
  就會發錢，我也有去測試過提款卡可不可以用。領完錢我就直
  接拿給丙○○。」等語（見96年度偵字第5652號偵查卷第114
  頁），及於96年12月26日偵訊時具結證述：「（集團分工模式
  為何？）我負責領錢，丙○○負責載我跟『葉子』，我們那時
  只有3個人，就是我、丙○○及『葉子』。丙○○說什麼我們
  就做什麼，人頭帳戶也是丙○○交給我。」、「（你們薪水誰
  發？）丙○○拿給我，我領我所提領錢中的1％，可是我可以
  先跟丙○○預借，因為每次都是領完錢約5天才能領到薪水。
  」、「（你們的工作手機誰給的？）丙○○。」、「（在你的
  時代，丙○○有領過錢嗎？）沒有，都是我跟『葉子』在領。
  但是都是丙○○當司機，不是載我，就載『葉子』去領，也是
  由他決定是哪家金融機構。也是由他在跟上手聯絡領錢的時機
  。」、「（從96年2月到被查獲為止，你總共領多少次？）10
  幾次，2、300萬元，我賺大概2、30萬元。」等語（見96年度
  偵字第7228號偵查卷第23頁至24頁）；又於97年5月30日偵訊
  時具結證述：「（分工模式為何？）所有電話都是由丙○○接
  的，之後該去哪裡領錢要怎麼做，丙○○就指示我們，但是丙○○不能跟大陸的人聯絡，只有『長腳』才行，都是『長腳』
  打電話給丙○○。『長腳』不直接跟我及葉子接觸，因為他不
  信任我們。」、「（子○○先加入，還是你先加入？）差不多
  時間。」、「（是丙○○找你，還是長腳找你？）是丙○○。
  因為長腳很忌諱人家吸毒，我有吸毒，所以他不直接跟我接觸
  。」、「（葉子說有時提完錢是葉子自己匯款給『長腳』，而
  不是透過丙○○，有何意見？）」沒有意見。出去都是丙○○
  交代說要匯給誰，再由葉子去執行。因為丙○○怕我把錢花掉
  。」、「（所以你加入集團的時間，是否為95年9月起，至96
  年5月2日止？）是。」、「（那時的車手除了你及葉子，還有
  誰？）那時只有我們2個及丙○○。」、「（之前丙○○可以
  收購人頭帳戶嗎？）有。我沒有跟賣人頭帳戶的人接洽過，我
  只有去快遞站收過簿子。」、「（葉子說在你入監執行前，收
  簿子的工作是你負責？）答：偶爾他【按：應指被告丙○○】
  交代我，我就去拿，但是都是去快遞站，沒有直接跟賣帳戶的
  人接觸。」等語詳實（見96年度偵字第7228號卷第74頁至78頁
  ），(4)並經證人即被告己○○於96年6月13日偵訊時具結證稱
  ：「（96年6月11日下午3時43分許，你是否駕駛W5-0898自小
  客車搭載子○○（綽號『葉子』的女子），在臺中縣烏日郵局
  提款？）有。」、「（為何載子○○去？）她叫我載她去領錢
  。」、「（子○○叫你載她去領錢幾次？）2次，第一次在上
  星期，第二次是星期一，她是在她臺中的家裡打電話叫我去載
  她去烏日領錢。」、「（子○○家住哪裡？）臺中市○○路。
  」、「（為何指定臺中縣烏日郵局？）是子○○要求的。」、
  「（0000000000是否你使用的電話？）是。」、「（你哥哥辛○○被查獲時，警方是否將卷宗內該5張提款卡交給你？【提
  試卷內5張提款卡影本】【按：參彰化縣警察局刑案偵查卷宗
  Ａ卷第33頁】）有。」、「（這5張提款卡你拿去哪裡？）我
  丟掉了。」、「（在你會客時向你哥哥說「倒了」，「那5張
  拿給肥仔」是何意思？）我哥被抓時叫我將那5張提款卡拿去
  丟掉，我知道我哥哥也是在當車手，我想應該是負責提款的。
  」、「（為何會在96年6月11日下午3時22分許持譚宇洲的存摺
  至烏日郵局提領？）是葉子叫我去領的。」、「（為何葉子不
  自己去領？）車頭是肥仔，就是丙○○，我跟子○○是丙○○
  的車手，負責提領現金。」等語（見96年度偵字第5652號卷第
  10頁至12頁）；並於96 年6月22日偵查中具結證稱：「（你們
  集團分工的情形為何？）我大約進去兩個星期，我5月底加入
  的，丙○○問我要不要做，因為我缺錢，就說好。每10萬元我
  分1,200元，就是1百萬我分12,000元。」、「（你的電話幾號
  ？）0000000000。」、「（【提示96年5月23日23時11分23秒
  】【按指通訊監察譯文內容】丙○○撥打你0000000000的電話
  ，這通在說什麼？）我跟丙○○說的第2句話『固定的車』，
  就是指丙○○有很多的簿子，他可以自己接洽大陸，我朋友想
  找他當『長腳』那樣的層級。『車台錢』就是指簿子的錢，也
  就是說除了領到的錢可以領百分之15外，他還會另外把簿子的
  錢給他。我知道丙○○有領百分之5，『買主』就是跟對面即
  大陸地區接洽的人。」、「（【提示會客錄音譯文】『車款處
  理掉』為何意？）我哥哥辛○○被抓後，他應該取得的車手的
  車款為13,500元，我哥哥是每提100萬元可以領15,000元。所
  謂扣掉車款的5,000元就是辛○○欠丙○○的錢。一組車手有
  百分之5的錢，上面是希望我們至少有3個人，我說他們兩個，
  可能是指子○○及丙○○他們兩個人。『5張東西』是指5張提
  款卡。」等語在卷（見96年度偵字第5652號偵查卷第51至52頁
  ），前情堪以認定。
(三)按共同正犯之意思聯絡，原不以數人間直接發生者為限，即有
  間接之聯絡者，亦包括在內。如甲分別邀約乙、丙犯罪，雖乙
  、丙間彼此並無直接之聯絡，亦無礙於其為共同正犯之成立（
  最高法院77年臺上字第2135號判例意旨參照），且共同實施犯
  罪行為之人，在合同意思範圍以內，各自分擔犯罪行為之一部
  ，相互利用他人之行為，以達其犯罪之目的者，即應對於全部
  所發生之結果，共同負責；共同正犯間，非僅就其自己實施之
  行為負其責任，並在犯意聯絡之範圍內，對於其他共同正犯所
  實施之行為，亦應共同負責，即共同正犯，只須具有犯意聯絡
  及行為分擔，而不問犯罪動機起於何人，亦不問每一階段犯行
  是否均經參與，皆無礙於共同正犯之成立（最高法院32年上字
  第1905號判例意旨及90年度臺上字第5353號、第3205號判決意
  旨參照）。查被告丙○○加入真實姓名年籍不詳綽號「長腳」
  之成年男子所屬之電話詐欺集團，而電話詐騙此一新近社會犯
  罪型態，自收購人頭帳戶、撥打電話實施詐騙、指定被害人匯
  款帳戶、自人頭帳戶提領款項、取贓分贓等階段，乃係需由多
  人縝密分工方能完成之集團性犯罪，其運作模式可分上、中、
  下游，上游者研擬詐騙說詞及雇人撥打電話從事詐騙，中游者
  即被告丙○○則任總車手總指揮角色，招攬指示下游車手從事
  收取人頭帳戶、提領詐騙款項及將贓款轉匯至指定帳戶等工作
  ，並先後招攬有詐欺取財犯意聯絡之下游車手子○○、辛○○
  及己○○等人加入，於收取詐欺集團成員所寄送或被告丙○○
  所接洽蒐集而來供受騙者匯款之人頭帳戶存摺、提款卡及密碼
  等資料且經測試確認該等帳戶可正常使用並回報該詐欺集團後
  ，俟被告丙○○接獲該詐欺集團通知已詐騙成功及詐騙金額匯
  入人頭帳戶後，被告丙○○即指示或搭載車手子○○、辛○○
  及己○○等人前往自動櫃員機提領現款或臨櫃提款，故被告丙○○、子○○、辛○○及己○○等人各就渠等加入詐欺集團之
  時間起，就附表一所示被害人遭詐欺取財之犯罪事實，或未全
  部經手，然各有如上述之分工，而參與犯罪構成要件之行為，
  觀諸卷附證據及附表一「備註欄」所示內容，足證附表一所示
  被害人確遭被告丙○○等人所屬之詐欺集團所詐騙，揆諸前揭
  說明，被告丙○○、子○○、辛○○及己○○就附表一所示被
  害人遭詐欺取財，非僅須就自己實施之行為負其責任，並在犯
  意聯絡之範圍內，對於其他共同正犯所實施之行為，自應分別
  自加入之時起，就該等犯罪事實共負共同正犯之責任甚明。是
  被告丙○○及選任辯護人辯稱：被告丙○○除犯附表一編號30
  所示被害人宙○○○受騙匯款至譚宇洲帳戶部分之詐欺取財犯
  行外，其餘附表一所示被害人遭詐欺取財之犯罪事實與被告丙○○無關云云，委無足取。又被告丙○○供稱於95年8月間加
  入「長腳」所屬之詐欺集團，被告子○○、辛○○均供稱於95
  年9月間應被告丙○○之邀加入，被告己○○則供稱係96年5月
  底加入，參以被告辛○○於96年5月2日入監執行，有其臺灣高
  等法院在監在押全國紀錄表1份在卷可考，而被告己○○陳稱
  其遭拍攝與被告子○○一同提款之照片（按即彰警刑偵一字第
  0960035474號警卷附第120至123頁所示96年6月11日照片）係
  第1次提款等語在卷（見本院97年11月14日審判筆錄第29頁）
  ，本院爰認定被告丙○○應就附表一所示全部犯罪事實；被告
  辛○○應就附表一編號5至25所示犯罪事實；被告子○○應就
  附表一編號5至33所示犯罪事實；被告己○○應就附表一編號
  30至33所示犯罪事實負詐欺取財共同正犯責任，併此指明。
(四)被告乙○○96年4月份入住被告丙○○所租用供被告辛○○居
  住之上址處所，並自96年5月中旬起，應被告丙○○之邀加入
  該詐欺集團，負責收取人頭帳戶，期間被告乙○○曾於96年5
  月中旬某日，依丙○○指示前往苗栗縣頭份某處收取2本人頭
  帳戶資料後，交由丙○○轉交子○○測試確認能否正常使用乙
  節，雖為被告乙○○所否認，並以前揭情詞置辯，惟證人即被
  告子○○業於偵查中具結證稱：「乙○○是丙○○的朋友，丙○○有時會叫他【按：指乙○○】去拿簿子，就是丙○○已經
  跟賣簿子的人接洽好了，然後叫乙○○出面拿簿子，拿回來後
  ，由我或己○○測試，確定簿子可以用。丙○○叫我們用匯錢
  的方式給賣人頭帳戶的人。乙○○大概是辛○○被押後加入，
  因為之前都是辛○○去收簿子，他們都跟特定一個買賣人頭帳
  戶的人接洽。有一次是辛○○被收押後1、2個禮拜，乙○○有
  去收2本簿子、提款卡、印章、身分證影本，回來我有幫他試
  ，是可以用的。不過他後來去收就沒有收到。我確定有試過簿
  子，是乙○○拿給我的，也有測試成功。」等語明確（見96年
  度偵字第5652號偵查卷第50至51頁），並經丙○○於偵訊時具
  結證述：「（葉子即子○○說有幫乙○○測試過，有何意見？
  ）我有請乙○○幫我去拿簿子即帳戶等資料1次，是在5月中的
  時候，去頭份拿，錢是由我上面的人匯錢給賣帳戶的人，我們
  沒有直接當場交付，要等測試之後才會交錢。」、「（你到底
  有無收購人頭帳戶的權限？）有，『長腳』很早就放這個權限
  給我，但是因為之前『長腳』所提供的人頭帳戶都還夠，所以
  我都沒有去收購，是到5月初時人頭帳戶不夠了，我才叫乙○○去收。」、「（從5月初到被查獲為止，有成功收購過人頭
  帳戶嗎？）就是頭份那次，那次是『長腳』轉介的，由我跟賣
  帳戶的人談價錢，因為我還在工作，沒辦法去，所以叫乙○○
  去收，總共2本，收完後交給我，我再叫子○○去測試的。」
  等語在卷（見96年度偵字第5652號偵查卷第62頁），本院衡諸
  被告乙○○與綽號「葉子」之被告子○○並無仇恨或金錢糾紛
  ，業經被告乙○○自承在卷，而被告丙○○與被告乙○○又是
  遠房親戚，足見關係密切，則苟非確有其事，被告子○○、丙○○焉有故為不實陳述誣陷被告乙○○之理？至證人即被告子
  ○○於本院審理時先改證稱：「（檢察官問：乙○○有無在收
  本子？）就我知道沒有。」、「（檢察官問：乙○○有幫忙拿
  過本子嗎？）丙○○在忙他幫忙去拿東西。」、「（被告乙○○問：我是否有親手把我收到的簿子交給你？）沒有。是你交
  給丙○○，丙○○再交給我。」等語（見本院97年11月14日審
  判筆錄第8至9頁），復證稱：「（審判長問：對於被告乙○○
  稱是他載你去收簿子有何意見？）是丙○○叫乙○○載我去頭
  份收那兩本簿子，我之所以現在又跟之前講的不一樣，是因為
  我想照我之前的講。」等語（見本院97年11月14日審判筆錄第
  10 頁），前後證述已不一致，且與證人即被告丙○○於本院
  審理時證稱：「（被告乙○○問：我是否有幫你收簿子？）我
  只是請乙○○去頭份拿東西，拿什麼東西乙○○不知道，至於
  乙○○是否一個人去我也不清楚，我只有請乙○○幫我去拿東
  西。」、「（被告乙○○問：你是否叫我跟子○○去頭份拿簿
  子且該次我沒有拿簿子給你？）沒有。最後是子○○交給我的
  。我請乙○○去頭份跟專門收簿子的人拿簿子，把簿子拿回來
  之後我再叫子○○把簿子拿去測試，測試完再交給我。」等語
  （見本院97年11月14日審判筆錄第11頁）顯有出入，況苟如證
  人即被告子○○於本院審理時所述係被告乙○○搭載伊前往頭
  份收取人頭帳戶資料，被告子○○收取人頭帳戶後本可自行測
  試，何需大費周章由被告乙○○交予被告丙○○轉交被告子○○測試？足見證人子○○於本院審理時之證述相互矛盾且不合
  常理，況證人即被告子○○始終坦承犯行，且證述被告乙○○
  負責收取人頭帳戶等情亦不能解免其責，證人即被告子○○焉
  有於偵查中虛偽證述被告乙○○係依被告丙○○指示收取人頭
  帳戶資料等語之動機及必要？是證人即被告子○○於本院審理
  時所為翻異前詞之證述，顯係附和被告乙○○之詞，不足採信
  ，自難採為有利被告乙○○之認定。況被告乙○○既供稱：「
  我持用之電話是門號0000000000號行動電話，我於96年4月份
  因積欠卡債100多萬且失業後，便至臺中市○○○街179巷11號
  7樓之2至該處所與辛○○居住，租金是丙○○支付，我都叫丙○○買便當給我吃。因為我沒有收入，丙○○有指示我去收人
  頭帳戶簿子，要讓我賺錢，他叫我跟人家說，一本銀行或郵局
  的帳戶收15,000元，丙○○則要給我20,000元，由我賺差額
  5,000元，我有跟朋友陳振家問過，但陳振家沒有簿子可以提
  供，我知道他們在做詐騙」等語在卷（見96年度偵字第5652號
  偵查卷第39、40、115頁），足認被告乙○○非但知悉丙○○
  等人係詐欺集團成員，且確有參與犯罪之意思無訛。酌以被告
  乙○○於偵查中供稱：「（96年5月2日8時30分33秒及8時34分
  ）這兩通【按：指通訊監察譯文內容】在做什麼？）我打給己○○，己○○說『那些沒事』是代表辛○○車上的提款卡沒被
  扣走，己○○後來有領回去給我們，宿舍就是我們被搜索的處
  所。」等語明確（見96年度偵字第5652號卷），參酌被告乙○○所持用之門號0000000000號行動電話與被告丙○○所持用之
  門號0000000000號行動電話於96年5月2日8時20分23秒通話之
  通訊監察譯文內容：「B（被告乙○○）：喂。」、「A（被告
  丙○○）：喂，4點多出去的。」、「B：沒有啦。」、「A：
  弘斌現在在派出所。」、「B：他4點多出去，5.6、6.7點多。
  」、「A：幹你娘拿東西我跟他說幾次了幹你娘ㄗㄚ。」、「B
  ：ㄚ現在給人抓去了。」、「A：是啦闖紅燈啦。」、「B：闖
  紅燈啦被抓走了幹你勞。」、「A：幹你娘叫他不要用死要用
  ，那天去晚我就有看到叫他不要用，他說趣味一下看有沒有要
  去拿東西，ㄚ自己什麼身分自己不會去了解一下，我哪敢半夜
  出門。」、「B：你有要過來嗎？」、「A：有拉東西不用拿喔
  不用工作喔，沒他也要做ㄋㄟ。」、「B：好啦。」等內容（
  見彰警刑偵一字第0960035474號卷第100頁），及被告乙○○
  所持用之門號0000000000號行動電話與門號0000000000號行動
  電話（原為被告辛○○所持用，此通話為被告己○○持用）於
  96年5月2日8時30分33秒通話之通訊監察譯文內容：「A（被告
  己○○）：喂。」、「B（被告乙○○）：喂，弘斌喔，你阿
  兄出事情喔。」、「A：ㄚ他單純被抓通緝的ㄚ，你們（車）
  宿舍的鑰匙在我這裡ㄚ，那些沒有事情。」等內容（見彰警刑
  偵一字第09 60035474號卷第111頁反面），益徵被告乙○○對
  於被告丙○○等人擔任車手參與詐欺集團，負責提領遭詐欺取
  財之被害人所匯上開款項等工作及運作情形知之甚詳，則被告
  乙○○就其依被告丙○○指示前往頭份所收取之物係被告丙○○等人從事詐騙非法行為所用之人頭帳戶資料乙情，實難諉為
  不知，證人即被告丙○○所稱：被告乙○○不知其至頭份係收
  取何物云云，要屬迴護之詞，殊難憑信。又刑法上之幫助犯，
  固以幫助他人犯罪之意思而參與犯罪構成要件以外之行為而成
  立；惟所謂以幫助他人犯罪之意思而參與者，指其參與之原因
  ，僅在助成他人犯罪之實現者而言，倘以合同之意思而參加犯
  罪，即係以自己犯罪之意思而參與，縱其所參與者為犯罪構成
  要件以外之行為，仍屬共同正犯（最高法院27年上字第1333號
  判例意旨可資參照）。查本件被告乙○○因欠債、失業而借住
  被告丙○○支付租金之上開處所後，既知悉被告丙○○等人係
  從事提領詐騙款項等工作，且對於人頭帳戶係供被害人將款項
  匯入之用，以掩飾犯罪所得，而逃避檢警機關之查緝，人頭帳
  戶實係詐欺集團取得詐欺所得之重要工具乙情應屬明知，竟曾
  為賺取被告丙○○所提議之報酬嘗試向他人收購帳戶，且被告
  乙○○復供稱被告丙○○會買便當給伊等語在卷，前已敘及，
  亦堪認被告丙○○確有提供被告乙○○吃、住等生活所需，則
  被告乙○○於96年5月中旬依被告丙○○指示至頭份收取2本人
  頭帳戶資料交予被告丙○○轉交被告子○○測試，顯係以自己
  共同犯罪之意思參與犯罪行為之一部，雖其所實施者尚非直接
  屬詐欺構成要件之行為，仍應論以共同正犯自明。又被告乙○○既於96年5月中旬依被告丙○○指示至頭份收取人頭帳戶資
  料，業如前述，本院爰依最有利被告乙○○之原則，認定其應
  就加入被告丙○○等人所屬詐欺集團後之附表一編號29至33所
  示犯罪事實負共同正犯責任，附此敘明。
(五)此外，復有臺灣彰化地方法院檢察署通訊監察書、通訊監察譯
  文、被告辛○○執行期間會客錄音檔譯文、指認犯罪嫌疑人紀
  錄表、被告己○○與子○○於96年6月11日至臺中縣烏日鄉○
  道郵局、烏日郵局提領詐騙款項之照片、臺中市○區○○○街
  179巷11號7樓之2房屋租賃契約書等件附卷可稽，並有如附表
  三編號1至7所示之物扣案可佐，足徵被告子○○、辛○○及己○○之任意性自白與事實相符，堪以採信。綜上各節相互以觀
  ，被告丙○○、乙○○上開辯稱洵非可採，被告丙○○（指附
  表一編號1至33部分）、辛○○（指附表一編號5至25部分）、
  子○○（指附表一編號5至33部分）、己○○（指附表一編號
  30至33部分）及乙○○（指附表一編號29至33部分）就渠等各
  次參與詐欺取財之犯行，均堪認定，應予依法論科。
二、事實欄三部分：
  訊據被告丙○○對於事實欄三所示事實坦承不諱，並有「王家
  翔」汽車駕駛執照1張扣案為憑，又王家翔係被告丙○○之弟
  ，亦經被告丙○○供認無訛，則扣案貼有被告丙○○相片之「
  王家翔」汽車駕駛執照1張顯係偽造，而其上「交通部駕駛執
  照製發之章」印文亦屬偽造而來，殆無疑義，足徵被告丙○○
  前揭任意性自白與事實相符，堪以採信，被告丙○○此部分犯
  行亦堪認定，應予依法論科。又被告丙○○供稱其係因遭通緝
  ，為避免查緝而為前揭偽造汽車駕駛執照併偽造印文之犯行，
  惟未敘明偽造時間，本院衡諸被告丙○○係於96年4月20日經
  臺灣彰化地方法院檢察署發佈通緝，且被告丙○○委由真實姓
  名年籍不詳、綽號「王董」之成年男子偽造汽車駕駛執照併偽
  造印文之確切犯罪時間係在96年4月24日之前或之後，涉及被
  告丙○○是否適用中華民國96年罪犯減刑條例之減刑規定，依
  罪疑唯輕原則，應認定被告丙○○偽造汽車駕駛執照併偽造印
  文之犯罪時間在96年4月20日至96年4月24日間而如事實欄三所
  示，併予敘明。
參、論罪科刑理由：
一、按刑法上所稱之公印，係指表示公署或公務員資格之印信而
    言，如不足以表示公署或公務員之資格者，不得謂之公印，
    即為普通印章。汽車駕駛執照上之「交通部駕駛執照製發之
    章」，其機關全銜之下既綴有「駕駛執照製發之章」等文字
    ，其非依印信條例規定，由上級機關所製發之印信，以表示
    該機關之資格者甚明，自非公印（最高法院69年臺上字第16
    76號判例要旨同此見解）。核被告丙○○、辛○○、子○○
    、己○○及乙○○所為，均係犯刑法第339條第1項之詐欺取
    財罪；另被告丙○○將照片交由「王董」製作偽造之汽車駕
    駛執照，並在汽車駕駛執照上偽造「交通部駕駛執照製發之
    章」之印文，所為係犯刑法第217條第1項之偽造印文罪及刑
    法第212條之偽造特種文書罪。被告丙○○就上開事實欄三
    所示偽造印文及偽造特種文書犯行，與真實姓名年籍不詳、
    綽號「王董」之成年男子間；被告丙○○就附表一編號5至
    25所示詐欺取財犯行，與真實姓名年籍不詳、綽號「長腳」
    之成年男子、被告辛○○、被告子○○及其他詐欺集團成員
    間；被告丙○○就附表一編號26至28所示詐欺取財犯行，與
    「長腳」、被告子○○及其他詐欺集團成員間；被告丙○○
    就附表一編號29所示詐欺取財犯行與「長腳」、被告子○○
    、被告乙○○及其他詐欺集團成員間；被告丙○○就附表一
    編號30至33所示詐欺取財犯行與「長腳」、被告子○○、被
    告己○○、被告乙○○及其他詐欺集團成員間，互有犯意聯
    絡及行為分擔，均為共同正犯。本件附表一編號2、3、9、1
    1、13、21、23、27、30及32等所示詐欺集團多次以電話向
    各該編號所示被害人行騙，使各該編號所示同一被害人接續
    多次匯款入各該帳戶，係基於同一詐欺取財之犯意，為完成
    同一詐欺取財之目的，而於緊接之密接時間內，利用同一犯
    罪機會接續為之，各均為接續犯，係實質上一罪，各僅成立
    一個詐欺取財罪。又本件被告丙○○、子○○、辛○○、己○○及乙○○等人參與詐欺集團所犯如附表一所示各該詐欺
    取財罪，係為滿足各次之財產利益，應為犯意各別，況每次
    詐欺行為，被害人均不相同，手法亦有差異，均為各自獨立
    之行為，具獨立性，並無密切不可分之關係，分別獨立構成
    一詐欺取財罪，應予分論併罰，起訴意旨認應論以接續犯，
    容有誤會。再被告丙○○於偽造不實之汽車駕駛執照時一併
    完成偽造之「交通部駕駛執照製發之章」印文，應認偽造印
    文及偽造特種文書之犯行間，具有一行為觸犯數罪名之想像
    競合關係，屬裁判上之一罪。又被告丙○○於偽造前揭汽車
    駕駛執照之同時，亦有偽造其上「交通部駕駛執照製發之章
    」之印文，自不得僅論以被告涉犯偽造特種文書罪，而置刑
    法第217條第1項處刑較重之偽造印文罪於不問之理（司法院
    大法官會議釋字第82號解釋文參照）。公訴意旨疏未論究被
    告丙○○偽造印文部分之犯罪事實，自有未恰，惟因該部分
    與業經起訴之偽造特種文書犯行間，有想像競合犯之裁判上
    一罪關係，已如前述，應為起訴效力所及，基於審判不可分
    原則，本院自應併予審理。被告丙○○前於93年間，因幫助
    詐欺取財案件，經本院以93年度訴字第1737號判決判處有期
    徒刑4月（得易科罰金）確定，於94年9月11日執行完畢，此
    有臺灣彰化地方法院檢察署刑案資料查註紀錄表及臺灣高等
    法院被告前案紀錄表1份在卷可按，其受有期徒刑執行完畢
    ，於5年以內故意再犯本件有期徒刑以上之各罪，均為累犯
    ，應分別依刑法第47條第1項規定，加重其刑。爰審酌被告
    丙○○、辛○○、子○○、己○○及乙○○均正值青壯之年
    ，不思以正途賺取所需，為謀取不法利益，竟參與詐欺集團
    ，為詐欺集團從事提領詐騙款項等分工行為，以前揭不法手
    段詐騙無防備心之被害人等之巨額金錢，令被害人等之辛苦
    所得瞬間化為泡影，且求償無門，造成社會上詐欺取財犯罪
    橫行，對社會治安影響甚鉅，更有礙金融秩序，且使人與人
    之間的信任感蕩然無存，人人聞電話詐欺色變，徒增社會成
    本，且行為對個別被害人造成財產上之損害及心理上之傷害
    非微，惡性甚深，況本件遭查獲之被害人眾多，被害金額甚
    高，不宜輕縱，復審酌被告丙○○位居主要地位，被告辛○○、子○○、己○○及乙○○等人均係應被告丙○○之邀加
    入並聽命於被告丙○○之指示行事，非屬主要角色，兼衡被
    告辛○○、子○○、己○○及乙○○之參與時間及分擔工作
    ，並考量被告丙○○、辛○○均曾因如事實欄一所敘及之詐
    欺取財犯行，經法院判處罪刑確定，竟不知悔改，反而重操
    舊業，加入詐欺集團參與詐欺取財犯行，被告丙○○因另案
    遭通緝，而偽造汽車駕駛執照，對於交通主管機關核發及管
    理證照之正確性及被害人王家翔之權益影響非輕，暨渠等之
    犯罪動機、目的、手段及犯後態度等一切情狀，分別量處如
    主文所示之刑，並就己○○、乙○○各定其應執行之刑。又
    被告丙○○所犯如附表一編號1至24所示之罪及附表二所示
    之罪；被告辛○○、子○○所犯如附表一編號5至24所示之
    罪，犯罪時間均在96年4月24日前，所犯悉合於中華民國96
    年罪犯減刑條例第2條第1項第3款之規定，爰各減其宣告刑2
    分之1，並各與其餘不得減刑之部分定其應執行之刑。
二、末按共同正犯因相互間利用他人之行為，以遂行其犯意之實
    現，本於責任共同之原則，有關沒收部分，對於共犯間供犯
    罪所用之物，自均應為沒收之諭知。扣案如附表三編號1至7
    所示之物，分別為附表三「備註欄」所示被告或共犯所有供
    犯罪所用之物，應依刑法第38條第1項第2款諭知沒收。又扣
    案如附表三編號5所示SIM卡1張，於為警查獲時固插用在編
    號4所示被告辛○○所有NOKIA廠牌全黑色行動電話1支內，
    惟查被告乙○○供稱係被告辛○○入監後，其將所有之附
    表三編號5所示SIM卡插入前揭附表三編號4所示行動電話內
    使用，是該附表三編號4所示行動電話雖係被告乙○○供犯
    如附表一編號29至33詐欺取財犯行所用之物，惟既非被告乙○○所有，且亦非與被告乙○○共犯如附表一編號29及附表
    一編號30至33所示犯行之被告丙○○、子○○及己○○等人
    所有，是附表三編號4所示行動電話，爰不於被告丙○○、
    子○○及乙○○等人所共犯附表一編號29所示犯行及被告丙○○、子○○、己○○及乙○○等人所共犯附表一編號30至
    33所示犯行中宣告沒收。扣案如附表三編號8所示偽造「王
    家翔」汽車駕駛執照1張，為被告丙○○所有供犯罪所用之
    物，爰依刑法第38條第1項第2款之規定宣告沒收。而該汽車
    駕駛執照上偽造之「交通部駕駛執照製發之章」印文1枚，
    已因沒收上開汽車駕駛執照而包括在內，自毋庸依刑法第21
    9條重複為沒收之諭知。另本案僅能證明上開「交通部駕駛
    執照製發之章」印文係真實姓名年籍不詳、綽號「王董」之
    成年人以不詳方式所偽造，該印文之偽造方式如何，無法究
    明，尚無從遽認係以偽造之「交通部駕駛執照製發之章」印
    章所製作，自不生併予宣告沒收偽造印章之問題，附此敘明
    。
據上論斷，應依刑事訴訟法第299條第1項前段，刑法第28條、第
339條第1項、第212條、第217條第1項、第47條第1項、第55條、
第51條第5款、第38條第1項第2款，刑法施行法第1條之1，中華
民國96年罪犯減刑條例第2條第1項第3款、第7條，判決如主文。
本案經檢察官陳茂榮到庭執行職務。
中    華    民    國    97    年    12    月    5     日
                  刑事第二庭      審判長法官  石馨文
                                  法      官  羅永安
                                  法      官  尚安雅
以上正本證明與原本無異。
如不服本判決，應於收受判決後10日內向本院提出上訴書狀，並
應敘述具體理由；其未敘述上訴理由者，應於上訴期間屆滿後20
日內向本院補提理由書（均須按他造當事人之人數附繕本「切勿
逕送上級法院」）。
告訴人或被害人對於判決如有不服具備理由請求檢察官上訴者，
其上訴期間之計算係以檢察官收受判決正本之日期為準。
中    華    民    國    97    年    12    月    15    日
                                      書記官  陳文俊
附錄本案論罪科刑法條全文：
中華民國刑法第339條
（普通詐欺罪）
意圖為自己或第三人不法之所有，以詐術使人將本人或第三人之
物交付者，處5年以下有期徒刑、拘役或科或併科1千元以下罰金
。
以前項方法得財產上不法之利益或使第三人得之者，亦同。
前二項之未遂犯罰之。
中華民國刑法第212條
（偽造變造特種文書罪）
偽造、變造護照、旅券、免許證、特許證及關於品行、能力服務
或其他相類之證書、介紹書，足以生損害於公眾或他人者，處1
年以下有期徒刑、拘役或3百元以下罰金。
中華民國刑法第217條
（偽造盜用印章印文或署押罪）
偽造印章、印文或署押，足以生損害於公眾或他人者，處 3 年以
下有期徒刑。
盜用印章、印文或署押，足以生損害於公眾或他人者，亦同。
附表一：
┌──┬────┬──────────┬──────┬────────┬─────┬───────┬────────┬─────────┐
│編號│被害人  │詐    騙    方    式│匯 款 時 間 │帳戶            │金      額│證  據  出  處│備            註│所犯罪名及應處之刑│
│    │        │                    │            │                │(新臺幣)  │              │(相關資料參本院 │                  │
│    │        │                    │            │                │          │              │卷第68頁至第126 │                  │
│    │        │                    │            │                │          │              │頁）            │                  │
├──┼────┼──────────┼──────┼────────┼─────┼───────┼────────┼─────────┤
│ 01 │Ｅ○○○│以電話詐騙方式，假冒│95年8月11日 │第一銀行潮州分行│30,050元  │被害人Ｅ○○○│由詐欺集團成員詐│丙○○共同犯詐欺取│
│    │        │臺北地檢署以被害人未│            │戶名：羅世德    │ 7,490元  │警詢筆錄（彰警│騙附表一編號29所│財罪，累犯，處有期│
│    │        │出庭為由，要求被害人│            │帳號：0000000000│          │刑偵一字第0960│示被害人癸○○使│徒刑捌月；減為有期│
│    │        │配合辦案，並要求被害│            │000000000       │          │042937號警卷第│用之詐騙電話0223│徒刑肆月。扣案如附│
│    │        │人至銀行辦理語音轉帳│            │                │          │12至13頁）、被│712871號，以內政│表三編號1所示之物 │
│    │        │，致被害人陷於錯誤，│            │                │          │害人帳戶存摺內│部警政署反詐騙諮│均沒收。          │
│    │        │依指示辦理語音轉帳並│            │                │          │頁影本（同上警│詢專線紀錄反查出│                  │
│    │        │匯款至詐欺集團成員指│            │                │          │卷第14頁）、羅│該詐欺集團尚有使│                  │
│    │        │定帳戶。            │            │                │          │世德左揭帳戶開│用0000000000號電│                  │
│    │        │                    │            │                │          │戶資料及交易明│話詐騙，而查出被│                  │
│    │        │                    │            │                │          │細資料（同上警│害人劉美蘭。    │                  │
│    │        │                    │            │                │          │卷第16至19頁）│                │                  │
│    │        │                    │            │                │          │。            │                │                  │
├──┼────┼──────────┼──────┼────────┼─────┼───────┼────────┼─────────┤
│ 02 │丑○○  │以電話詐騙方式，以被│95年8月22日 │斗六西平路郵局  │750,000元 │被害人丑○○警│由詐欺集團成員詐│丙○○共同犯詐欺取│
│    │        │害人涉及多起人頭帳戶│            │戶名：沈正義    │          │詢筆錄（同上警│騙附表一編號26所│財罪，累犯，處有期│
│    │        │案為由，要求被害人將│            │局號：0000000   │          │卷第20至22頁）│示被害人玄○○使│徒刑捌月；減為有期│
│    │        │錢匯入檢察官之監管帳│            │帳號：0000000   │          │、沈正義左揭帳│用之詐騙電話0223│徒刑肆月。扣案如附│
│    │        │戶，致被害人陷於錯誤│            │                │          │戶開戶資料及客│45144號，以內政 │表三編號1所示之物 │
│    │        │，依指示匯款至詐欺集│            │                │          │戶歷史交易清單│部警政署反詐騙諮│均沒收。          │
│    │        │團成員指定帳戶。    │            │                │          │（同上警卷第25│詢專線紀錄反查出│                  │
│    │        │                    │            ├────────┼─────┤至27頁）、許子│該詐欺集團尚有使│                  │
│    │        │                    │            │麥寮工業區郵局  │750,000元 │祥左揭帳戶開戶│用0000000000號電│                  │
│    │        │                    │            │戶名：許子祥    │          │資料及客戶歷史│話詐騙，而查出被│                  │
│    │        │                    │            │局號：0000000   │          │交易清單（同上│害人丑○○。    │                  │
│    │        │                    │            │帳號：0000000   │          │警卷第28至29頁│                │                  │
│    │        │                    │            │                │          │）。          │                │                  │
├──┼────┼──────────┼──────┼────────┼─────┼───────┼────────┼─────────┤
│ 03 │Ｊ○○  │以電話詐騙方式假冒中│95年8月31日 │彰化大竹郵局    │801,000元 │被害人Ｊ○○警│由詐欺集團成員詐│丙○○共同犯詐欺取│
│    │        │華電信、防偽中心林永│            │戶名：許鴻淵    │          │詢筆錄（同上警│騙附表一編號26所│財罪，累犯，處有期│
│    │        │升警官、中央存保局陳│            │局號：0000000   │          │卷第30至32頁）│示被害人玄○○使│徒刑捌月；減為有期│
│    │        │玉鈴等人謊稱被害人個│            │帳號：0000000   │          │、被害人匯款單│用之詐騙電話0223│徒刑肆月。扣案如附│
│    │        │人資料遭冒用申辦電話│            │                │          │據（同上警卷第│45144號，以內政 │表三編號1所示之物 │
│    │        │而欠費，且帳戶亦遭冒│            │                │          │33至34頁）、楊│部警政署反詐騙諮│均沒收。          │
│    │        │用，要求被害人匯款至│            ├────────┼─────┤俊台左揭帳戶開│詢專線紀錄反查出│                  │
│    │        │指定帳戶內，致被害人│            │臺東知本郵局    │805,000元 │戶資料及客戶歷│該詐欺集團尚有使│                  │
│    │        │陷於錯誤，依指示匯款│            │戶名：楊俊台    │          │史交易清單（同│用0000000000號電│                  │
│    │        │至詐欺集團成員指定帳│            │局號：0000000   │          │上警卷第36至40│話詐騙，而查出被│                  │
│    │        │戶。                │            │帳號：0000000   │          │頁）、左揭許鴻│害人Ｊ○○。    │                  │
│    │        │                    │            │                │          │淵帳戶開戶資料│                │                  │
│    │        │                    │            │                │          │及客戶歷史交易│                │                  │
│    │        │                    │            ├────────┼─────┤清單（見同上警│                │                  │
│    │        │                    │            │左營菜公郵局    │706,500元 │卷第42至43頁）│                │                  │
│    │        │                    │            │戶名：董素清    │100,000元 │、董素清左揭帳│                │                  │
│    │        │                    │            │局號：0000000   │          │戶開戶資料及客│                │                  │
│    │        │                    │            │帳號：0000000   │          │戶歷史交易清單│                │                  │
│    │        │                    │            │                │          │（同上警卷第44│                │                  │
│    │        │                    │            │                │          │至45頁）。    │                │                  │
├──┼────┼──────────┼──────┼────────┼─────┼───────┼────────┼─────────┤
│ 04 │地○○  │以電話詐騙方式假冒中│95年8月31日 │芳苑草湖郵局    │100,000元 │被害人地○○警│由詐欺集團成員詐│丙○○共同犯詐欺取│
│    │        │華電信、警政署及財政│            │戶名：陳雨潔    │          │詢筆錄（同上警│騙附表一編號27所│財罪，累犯，處有期│
│    │        │部，謊稱被害人申辦門│            │局號：0000000   │          │卷第46至47頁）│示被害人Ｃ○使用│徒刑捌月；減為有期│
│    │        │號欠費，並要求被害人│            │帳號：0000000   │          │、被害人匯款單│之人頭帳戶即蔡明│徒刑肆月。扣案如附│
│    │        │匯款，致被害人陷於錯│            │                │          │據（同上警卷第│意之國泰世華商業│表三編號1所示之物 │
│    │        │誤，依指示匯款至詐欺│            │                │          │52頁）、陳雨潔│銀行000000000000│均沒收。          │
│    │        │集團成員指定帳戶。  │            │                │          │左揭帳戶帳戶開│974號帳戶，以內 │                  │
│    │        │                    │            │                │          │戶資料及客戶歷│政部警政署反詐騙│                  │
│    │        │                    │            │                │          │史交易清單（同│諮詢專線紀錄反查│                  │
│    │        │                    │            │                │          │上警卷第55至56│出該詐欺集團尚有│                  │
│    │        │                    │            │                │          │頁）。        │使用0000000000號│                  │
│    │        │                    │            │                │          │              │地化詐騙，而查出│                  │
│    │        │                    │            │                │          │              │被害人地○○。  │                  │
│    │        │                    │            │                │          │              │                │                  │
├──┼────┼──────────┼──────┼────────┼─────┼───────┼────────┼─────────┤
│ 05 │亥○○  │以電話詐騙方式假冒地│95年10月5日 │苗栗中苗郵局    │23,000元  │被害人亥○○警│由詐欺集團成員詐│丙○○共同犯詐欺取│
│    │        │檢署，謊稱被害人涉及│            │戶名：陳永鋒（原│          │詢筆錄（本院卷│騙附表一編號27所│財罪，累犯，處有期│
│    │        │詐欺案件，並以配合辦│            │名陳信捷）      │          │第128至130頁）│示被害人Ｃ○使用│徒刑捌月；減為有期│
│    │        │案為由要求被害人匯款│            │局號：0000000   │          │、被害人匯款單│之人頭帳戶即蔡明│徒刑肆月。扣案如附│
│    │        │，致被害人陷於錯誤，│            │帳號：0000000   │          │據（本院卷第  │意之國泰世華商業│表三編號1至4所示之│
│    │        │依指示匯款至詐欺集團│            │                │          │131頁）、陳永 │銀行000000000000│物均沒收。        │
│    │        │成員指定帳戶。      │            │                │          │鋒左揭帳戶開戶│974號帳戶，以內 │辛○○、子○○共同│
│    │        │                    │            │                │          │資料（同上警卷│政部警政署反詐騙│犯詐欺取財罪，各處│
│    │        │                    │            │                │          │第60至61頁）。│諮詢專線紀錄反查│有期徒刑陸月；各減│
│    │        │                    │            │                │          │              │出該詐欺集團尚有│為有期徒刑參月。扣│
│    │        │                    │            │                │          │              │使用00000000000 │案如附表三編號1至4│
│    │        │                    │            │                │          │              │號電話詐騙，而查│所示之物均沒收。  │
│    │        │                    │            │                │          │              │出被害人亥○○。│                  │
│    │        │                    │            │                │          │              │                │                  │
├──┼────┼──────────┼──────┼────────┼─────┼───────┼────────┼─────────┤
│ 06 │Ｂ○○  │以電話謊稱被害人個人│95年10月23日│三重五常郵局    │408,568元 │被害人Ｂ○○警│由詐欺集團成員詐│丙○○共同犯詐欺取│
│    │        │資料遭冒用申請電話未│            │戶名：陳姿伶    │          │詢筆錄（同上警│騙附表一編號27所│財罪，累犯，處有期│
│    │        │繳費，要求被害人將名│            │局號：0000000   │          │卷第63至64頁）│示被害人Ｃ○使用│徒刑捌月；減為有期│
│    │        │下存款交由國家監控，│            │帳號：0000000   │          │、陳姿伶左揭帳│之人頭帳戶即蔡明│徒刑肆月。扣案如附│
│    │        │致被害人陷於錯誤，依│            │                │          │戶開戶資料及客│意之國泰世華商業│表三編號1至4所示之│
│    │        │指示匯款至詐欺集團成│            │                │          │戶歷史交易清單│銀行000000000000│物均沒收。        │
│    │        │員指定帳戶。        │            │                │          │（同上警卷第66│974號帳戶，以內 │辛○○、子○○共同│
│    │        │                    │            │                │          │至67頁）。    │政部警政署反詐騙│犯詐欺取財罪，各處│
│    │        │                    │            │                │          │              │諮詢專線紀錄反查│有期徒刑陸月；各減│
│    │        │                    │            │                │          │              │出該詐欺集團尚有│為有期徒刑參月。扣│
│    │        │                    │            │                │          │              │使用000000000000│案如附表三編號1至4│
│    │        │                    │            │                │          │              │6347號電話詐騙，│所示之物均沒收。  │
│    │        │                    │            │                │          │              │而查出被害人董領│                  │
│    │        │                    │            │                │          │              │弟。            │                  │
│    │        │                    │            │                │          │              │                │                  │
├──┼────┼──────────┼──────┼────────┼─────┼───────┼────────┼─────────┤
│ 07 │Ｉ○○  │以電話謊稱被害人遭人│95年10月24日│新光銀行士林分行│100,000元 │被害人Ｉ○○警│由詐欺集團成員詐│丙○○共同犯詐欺取│
│    │        │冒用身分，為防止帳戶│            │戶名：穆曉雲    │          │詢筆錄（同上警│騙附表一編號27所│財罪，累犯，處有期│
│    │        │被凍結需匯款至指定帳│            │帳號：0000000000│          │卷第68頁至68頁│示被害人Ｃ○使用│徒刑捌月；減為有期│
│    │        │戶，致被害人陷於錯誤│            │836             │          │反面）、被害人│之人頭帳戶即蔡明│徒刑肆月。扣案如附│
│    │        │，依指示匯款至詐欺集│            │                │          │匯款單據（同上│意之國泰世華商業│表三編號1至4所示之│
│    │        │團成員指定帳戶。    │            │                │          │警卷第69頁）、│銀行000000000000│物均沒收。        │
│    │        │                    │            │                │          │穆曉雲左揭帳戶│974號帳戶，以內 │辛○○、子○○共同│
│    │        │                    │            │                │          │開戶資料及交易│政部警政署反詐騙│犯詐欺取財罪，各處│
│    │        │                    │            │                │          │明細（同上警卷│諮詢專線紀錄反查│有期徒刑陸月；各減│
│    │        │                    │            │                │          │第71至76頁）。│出該詐欺集團尚有│為有期徒刑參月。扣│
│    │        │                    │            │                │          │              │使用0000000000號│案如附表三編號1至4│
│    │        │                    │            │                │          │              │電話詐騙，而查出│所示之物均沒收。  │
│    │        │                    │            │                │          │              │被害人Ｉ○○。  │                  │
│    │        │                    │            │                │          │              │                │                  │
├──┼────┼──────────┼──────┼────────┼─────┼───────┼────────┼─────────┤
│ 08 │壬○○  │以電話詐騙方式假冒中│95年10月25日│神岡郵局        │988,500元 │被害人壬○○警│由詐欺集團成員詐│丙○○共同犯詐欺取│
│    │        │華電信、警政署羅永富│            │戶名：游正偉    │          │詢筆錄（同上警│騙附表一編號27所│財罪，累犯，處有期│
│    │        │警員、中央存保局陳玉│            │局號：0000000   │          │卷第77至77頁反│示被害人Ｃ○使用│徒刑捌月；減為有期│
│    │        │玲小姐等人，謊稱被害│            │帳號：0000000   │          │面）、被害人匯│之人頭帳戶即蔡明│徒刑肆月。扣案如附│
│    │        │人遭人冒用身分申辦門│            │                │          │款單據（同上警│意之國泰世華商業│表三編號1至4所示之│
│    │        │號欠費，且將遭檢察官│            │                │          │卷第79頁）、游│銀行000000000000│物均沒收。        │
│    │        │凍結帳戶，為防止帳戶│            │                │          │正偉左揭帳戶開│974號帳戶，以內 │辛○○、子○○共同│
│    │        │被凍結，需將名下存款│            │                │          │戶資料及客戶歷│政部警政署反詐騙│犯詐欺取財罪，各處│
│    │        │交檢察官監管，致被害│            │                │          │史交易清單（同│諮詢專線紀錄反查│有期徒刑陸月；各減│
│    │        │人陷於錯誤，依指示匯│            │                │          │上警卷第83至85│出該詐欺集團尚有│為有期徒刑參月。扣│
│    │        │款至詐欺集團成員指定│            │                │          │頁）。        │使用000000000000│案如附表三編號1至4│
│    │        │帳戶。              │            │                │          │              │6347號電話詐騙，│所示之物均沒收。  │
│    │        │                    │            │                │          │              │而查出被害人杜葆│                  │
│    │        │                    │            │                │          │              │樹。            │                  │
│    │        │                    │            │                │          │              │                │                  │
├──┼────┼──────────┼──────┼────────┼─────┼───────┼────────┼─────────┤
│ 09 │Ｄ○○  │以電話佯稱被害人涉及│95年11月8日 │臺中何厝郵局    │1,000,000 │被害人Ｄ○○警│由詐欺集團成員詐│丙○○共同犯詐欺取│
│    │        │刑事案件，並傳真法務│            │戶名：許佑綦    │元        │詢筆錄（同上警│騙附表一編號27所│財罪，累犯，處有期│
│    │        │部凍結管制書，致被害│            │局號：0000000   │          │卷第86至87頁）│示被害人Ｃ○使用│徒刑捌月；減為有期│
│    │        │人恐帳戶遭凍結而陷於│            │帳號：0000000   │          │、許佑綦左揭帳│之人頭帳戶即蔡明│徒刑肆月。扣案如附│
│    │        │錯誤，依指示設定網路│            │                │          │戶開戶資料及客│意之國泰世華商業│表三編號1至4所示之│
│    │        │銀行匯款至詐欺集團成├──────┼────────┼─────┤戶歷史交易清單│銀行000000000000│物均沒收。        │
│    │        │員指定帳戶。        │95年11月9日 │臺中何厝郵局    │230,000元 │（同上警卷第90│974號帳戶，以內 │辛○○、子○○共同│
│    │        │                    │            │戶名：許佑綦    │          │至92頁）。    │政部警政署反詐騙│犯詐欺取財罪，各處│
│    │        │                    │            │局號：0000000   │          │              │諮詢專線紀錄反查│有期徒刑陸月；各減│
│    │        │                    │            │帳號：0000000   │          │              │出該詐欺集團尚有│為有期徒刑參月。扣│
│    │        │                    │            │                │          │              │使用0000000000號│案如附表三編號1至4│
│    │        │                    │            │                │          │              │電話詐騙，而查出│所示之物均沒收。  │
│    │        │                    │            │                │          │              │被害人Ｄ○○。  │                  │
├──┼────┼──────────┼──────┼────────┼─────┼───────┼────────┼─────────┤
│ 10 │戌○○  │以電話佯稱被害人手機│95年11月10日│屏東六塊厝郵局  │130,000元 │被害人戌○○警│由詐欺集團成員詐│丙○○共同犯詐欺取│
│    │        │遭盜用欠費，需匯款繳│            │戶名：吳奕璋（原│          │詢筆錄（同上警│騙附表一編號33所│財罪，累犯，處有期│
│    │        │費，否則帳戶將遭凍結│            │名吳學成）      │          │卷第93至94頁）│示被害人辰○○使│徒刑捌月；減為有期│
│    │        │，致被害人陷於錯誤，│            │局號：0000000   │          │、被害人匯款單│用之詐騙電話0223│徒刑肆月。扣案如附│
│    │        │依指示匯款至詐欺集團│            │帳號：0000000   │          │據（同上警卷第│712587號，以內政│表三編號1至4所示之│
│    │        │成員指定帳戶。      │            │                │          │95頁）、吳奕璋│部警政署反詐騙諮│物均沒收。        │
│    │        │                    │            │                │          │左揭帳戶開戶資│詢專線紀錄反查出│辛○○、子○○共同│
│    │        │                    │            │                │          │料及客戶歷史交│該詐欺集團尚有使│犯詐欺取財罪，各處│
│    │        │                    │            │                │          │易清單（同上警│用0000000000號電│有期徒刑陸月；各減│
│    │        │                    │            │                │          │卷第97頁、第99│話詐騙，而查出被│為有期徒刑參月。扣│
│    │        │                    │            │                │          │至100頁）。   │害人戌○○。    │案如附表三編號1至4│
│    │        │                    │            │                │          │              │                │所示之物均沒收。  │
│    │        │                    │            │                │          │              │                │                  │
├──┼────┼──────────┼──────┼────────┼─────┼───────┼────────┼─────────┤
│ 11 │丁○○  │以電話詐騙方式假冒中│95年11月15日│和美郵局        │245,000元 │被害人丁○○警│由詐欺集團成員詐│丙○○共同犯詐欺取│
│    │        │華電信、警局人員周世│            │戶名：吳佳翰    │          │詢筆錄（同上警│騙附表一編號27所│財罪，累犯，處有期│
│    │        │昌及中央存保局游美惠│            │局號：0000000   │          │卷第101至102頁│示被害人Ｃ○使用│徒刑捌月；減為有期│
│    │        │主任，謊稱被害人遭人│            │帳號：0000000   │          │）、被害人帳戶│之人頭帳戶即蔡明│徒刑肆月。扣案如附│
│    │        │冒名申請電話未繳費，│            │                │          │存摺影本（同上│意之國泰世華商業│表三編號1至4所示之│
│    │        │且以可能涉及其他案件│            │                │          │警卷第103頁） │銀行000000000000│物均沒收。        │
│    │        │為由，要求被害人將名│            ├────────┼─────┤、被害人匯款  │974號帳戶，以內 │辛○○、子○○共同│
│    │        │下存款信託，致被害人│            │東勢中嵙口郵局  │128,000元 │單據（同上警卷│政部警政署反詐騙│犯詐欺取財罪，各處│
│    │        │陷於錯誤依指示匯款至│            │戶名：徐春英    │          │第105至106頁）│諮詢專線紀錄反查│有期徒刑陸月；各減│
│    │        │詐欺集團成員指定帳戶│            │局號：0000000   │          │吳佳翰左揭帳戶│出該詐欺集團尚有│為有期徒刑參月。扣│
│    │        │。                  │            │帳號：00000000  │          │開戶資料及客戶│使用000000000000│案如附表三編號1至4│
│    │        │                    │            │                │          │歷史交易清單（│5551號電話詐騙，│所示之物均沒收。  │
│    │        │                    │            │                │          │同上警卷第111 │而查出被害人江月│                  │
│    │        │                    │            │                │          │至112頁）、徐 │鳳。            │                  │
│    │        │                    │            │                │          │春英左揭帳戶開│                │                  │
│    │        │                    │            │                │          │戶資料及客戶歷│                │                  │
│    │        │                    │            │                │          │史交易清單（同│                │                  │
│    │        │                    │            │                │          │上警卷第113至 │                │                  │
│    │        │                    │            │                │          │115頁）。     │                │                  │
│    │        │                    │            │                │          │              │                │                  │
├──┼────┼──────────┼──────┼────────┼─────┼───────┼────────┼─────────┤
│ 12 │黃○○  │以電話詐騙方式，假冒│95年11月16日│鹿港郵局        │219,850元 │被害人黃○○警│由詐欺集團成員詐│丙○○共同犯詐欺取│
│    │        │臺北地方地院，以被害│            │戶名：盧國忠    │          │詢筆錄（同上警│騙附表一編號29所│財罪，累犯，處有期│
│    │        │人帳戶遭冒用並涉及刑│            │局號：0000000   │          │卷第116至117頁│示被害人癸○○使│徒刑捌月；減為有期│
│    │        │案為由，要求被害人辦│            │帳號：0000000   │          │）、被害人帳戶│用之詐騙電話0223│徒刑肆月。扣案如附│
│    │        │理網路銀行並指定帳戶│            │                │          │存摺封面及內頁│712871號，以內政│表三編號1至4所示之│
│    │        │後，致被害人陷於錯誤│            │                │          │（同上警卷第11│部警政署反詐騙諮│物均沒收。        │
│    │        │依指示辦理並匯款至詐│            │                │          │8頁）、盧國忠 │詢專線紀錄反查出│辛○○、子○○共同│
│    │        │欺集團指定帳戶。    │            │                │          │左揭帳戶開戶資│該詐欺集團尚有使│犯詐欺取財罪，各處│
│    │        │                    │            │                │          │料及客戶歷史交│用0000000000號電│有期徒刑陸月；各減│
│    │        │                    │            │                │          │易清單（同上警│話詐騙，而查出被│為有期徒刑參月。扣│
│    │        │                    │            │                │          │卷第120至121頁│害人黃○○。    │案如附表三編號1至4│
│    │        │                    │            │                │          │）。          │                │所示之物均沒收。  │
│    │        │                    │            │                │          │              │                │                  │
├──┼────┼──────────┼──────┼────────┼─────┼───────┼────────┼─────────┤
│ 13 │Ｆ○○  │以電話詐騙方式，假冒│95年11月14日│員林郵局        │890,000元 │被害人Ｆ○○警│由詐欺集團成員詐│丙○○共同犯詐欺取│
│    │        │地檢署書記官劉小姐，│            │戶名：賴俊勇    │          │詢筆錄（同上警│騙附表一編號27所│財罪，累犯，處有期│
│    │        │以被害人涉及政治案件│            │局號：0000000   │          │卷第132頁）、 │示被害人Ｃ○使用│徒刑捌月；減為有期│
│    │        │為由，要求被害人提供│            │帳號：0000000   │          │、被害人帳戶存│之人頭帳戶即蔡明│徒刑肆月。扣案如附│
│    │        │個人資料及臺灣銀行帳├──────┼────────┼─────┤摺內頁（同上警│意之國泰世華商業│表三編號1至4所示之│
│    │        │戶之帳號與密碼，致被│95年11月15日│員林郵局        │143,000元 │卷第134頁）、 │銀行000000000000│物均沒收。        │
│    │        │害人陷於錯誤提供該等│            │戶名：賴俊勇    │467,000元 │賴俊勇左揭帳戶│974號帳戶，以內 │辛○○、子○○共同│
│    │        │資料，並以網路銀行匯│            │局號：0000000   │300,000元 │開戶資料及客戶│政部警政署反詐騙│犯詐欺取財罪，各處│
│    │        │款至詐欺集團成員指定│            │帳號：0000000   │          │歷史交易清單（│諮詢專線紀錄反查│有期徒刑陸月；各減│
│    │        │帳戶。              │            │                │          │同上警卷第138 │出該詐欺集團尚有│為有期徒刑參月。扣│
│    │        │                    │            │                │          │至140頁）。   │使用0000000000號│案如附表三編號1至4│
│    │        │                    │            │                │          │              │電話詐騙，而查出│所示之物均沒收。  │
│    │        │                    │            │                │          │              │被害人Ｆ○○。  │                  │
│    │        │                    ├──────┼────────┼─────┤              │                │                  │
│    │        │                    │95年11月16日│員林郵局        │173,000元 │              │                │                  │
│    │        │                    │            │戶名：賴俊勇    │835,000元 │              │                │                  │
│    │        │                    │            │局號：0000000   │          │              │                │                  │
│    │        │                    │            │帳號：0000000   │          │              │                │                  │
├──┼────┼──────────┼──────┼────────┼─────┼───────┼────────┼─────────┤
│ 14 │寅○○○│以電話謊稱被害人因資│95年11月20日│臺中何厝郵局    │467,000元 │被害人寅○○○│由詐欺集團成員詐│丙○○共同犯詐欺取│
│    │        │料外洩遭人冒名申請門│            │戶名：黃浩羽    │486,000元 │警詢筆錄（同上│騙附表一編號27所│財罪，累犯，處有期│
│    │        │號及申辦人頭帳戶，要│            │局號：0000000   │          │警卷第122至123│示被害人Ｃ○使用│徒刑捌月；減為有期│
│    │        │求被害人將名下存款匯│            │帳號：0000000   │          │頁）、被害人匯│之人頭帳戶即蔡明│徒刑肆月。扣案如附│
│    │        │至安全帳戶監管，以免│            │                │          │款單據（同上警│意之國泰世華商業│表三編號1至4所示之│
│    │        │遭凍結，致被害人陷於│            │                │          │卷第124頁）、 │銀行000000000000│物均沒收。        │
│    │        │錯誤，依指示匯款至詐│            │                │          │黃浩羽左揭帳戶│974號帳戶，以內 │辛○○、子○○共同│
│    │        │欺集團成員指定帳戶。│            │                │          │開戶資料及客戶│政部警政署反詐騙│犯詐欺取財罪，各處│
│    │        │                    │            │                │          │歷史交易清單（│諮詢專線紀錄反查│有期徒刑陸月；各減│
│    │        │                    │            │                │          │同上警卷第126 │出該詐欺集團尚有│為有期徒刑參月。扣│
│    │        │                    │            │                │          │至127頁、第130│使用000000000000│案如附表三編號1至4│
│    │        │                    │            │                │          │至131頁）。   │31號電話詐騙，而│所示之物均沒收。  │
│    │        │                    │            │                │          │              │查出被害人林潘理│                  │
│    │        │                    │            │                │          │              │理。            │                  │
│    │        │                    │            │                │          │              │                │                  │
├──┼────┼──────────┼──────┼────────┼─────┼───────┼────────┼─────────┤
│ 15 │庚○○  │以電話謊稱被害人個人│95年11月21日│臺中工業區郵局  │503,000元 │被害人庚○○警│由詐欺集團成員詐│丙○○共同犯詐欺取│
│    │        │資料外洩遭人冒名申請│            │戶名：黃桂香    │          │詢筆錄（同上警│騙附表一編號11所│財罪，累犯，處有期│
│    │        │電話欠費且涉及刑案，│            │局號：0000000   │          │卷第141至142頁│示被害人丁○○使│徒刑捌月；減為有期│
│    │        │要求被害人將名下存款│            │帳號：0000000   │          │）、黃桂香左揭│用之詐騙電話0098│徒刑肆月。扣案如附│
│    │        │交監管信託，致被害人│            │                │          │帳戶之開戶資料│000000000000號，│表三編號1至4所示之│
│    │        │人陷於錯誤依指示匯款│            │                │          │及客戶歷史交易│以內政部警政署反│物均沒收。        │
│    │        │至詐欺集團成員指定帳│            │                │          │清單（同上警卷│詐騙諮詢專線紀錄│辛○○、子○○共同│
│    │        │戶。                │            │                │          │第144至145頁）│反查出該詐欺集團│犯詐欺取財罪，各處│
│    │        │                    │            │                │          │。            │尚有使用00000000│有期徒刑陸月；各減│
│    │        │                    │            │                │          │              │00000000號電話詐│為有期徒刑參月。扣│
│    │        │                    │            │                │          │              │騙，而查出被害人│案如附表三編號1至 │
│    │        │                    │            │                │          │              │庚○○。        │4所示之物均沒收。 │
│    │        │                    │            │                │          │              │                │                  │
├──┼────┼──────────┼──────┼────────┼─────┼───────┼────────┼─────────┤
│ 16 │甲○○  │以電話詐騙方式假冒中│95年11月23日│臺灣銀行板橋分行│2,485,000 │被害人甲○○警│由詐欺集團成員詐│丙○○共同犯詐欺取│
│    │        │華電信、警政署、中央│            │戶名：祝鳳淳    │元        │詢筆錄（同上警│騙附表一編號27所│財罪，累犯，處有期│
│    │        │存款保險局，謊稱被害│            │帳號：0000000000│          │卷第146至147頁│示被害人Ｃ○使用│徒刑捌月；減為有期│
│    │        │人身分遭冒用申請門號│            │47              │          │）、被害人匯款│之人頭帳戶即蔡明│徒刑肆月。扣案如附│
│    │        │並涉及刑案，要求被害│            │                │          │單據（同上警卷│意之國泰世華商業│表三編號1至4所示之│
│    │        │人將名下存款交國家監│            │                │          │第148頁）、祝 │銀行000000000000│物均沒收。        │
│    │        │控，以免帳戶遭凍結並│            │                │          │鳳淳左揭帳戶開│974號帳戶，以內 │辛○○、子○○共同│
│    │        │限制出境，致被害人陷│            │                │          │戶資料及歷史交│政部警政署反詐騙│犯詐欺取財罪，各處│
│    │        │於錯誤，依指示匯款至│            │                │          │易明細（同上警│諮詢專線紀錄反查│有期徒刑陸月；各減│
│    │        │詐欺集團成員指定帳戶│            │                │          │卷第150至151頁│出該詐欺集團尚有│為有期徒刑參月。扣│
│    │        │。                  │            │                │          │）。          │使用0000000000號│案如附表三編號1至4│
│    │        │                    │            │                │          │              │電話詐騙，而查出│所示之物均沒收。  │
│    │        │                    │            │                │          │              │被害人甲○○。  │                  │
│    │        │                    │            │                │          │              │                │                  │
│    │        │                    │            │                │          │              │                │                  │
├──┼────┼──────────┼──────┼────────┼─────┼───────┼────────┼─────────┤
│ 17 │Ｇ○○  │以電話詐騙方式假冒臺│95年11月28日│臺中商業銀行    │101,000元 │被害人Ｇ○○警│由詐欺集團成員詐│丙○○共同犯詐欺取│
│    │        │北市刑大偵2組警官， │            │戶名：吳俊億    │          │詢筆錄（同上警│騙附表一編號27所│財罪，累犯，處有期│
│    │        │謊稱被害人因個人資料│            │帳號：0000000000│          │卷第152至153頁│示被害人Ｃ○使用│徒刑捌月；減為有期│
│    │        │外洩遭人冒開帳戶，要│            │31              │          │）、吳俊億左揭│之人頭帳戶即蔡明│徒刑肆月。扣案如附│
│    │        │求被害人將帳戶存款匯│            │                │          │帳戶之開戶資料│意之國泰世華商業│表三編號1至4所示之│
│    │        │至安全帳戶內監管，致│            │                │          │及交易明細（同│銀行000000000000│物均沒收。        │
│    │        │被害人陷於錯誤，依指│            │                │          │上警卷第155頁 │974號帳戶，以內 │辛○○、子○○共同│
│    │        │示匯款至詐欺集團成員│            │                │          │、第158頁）。 │政部警政署反詐騙│犯詐欺取財罪，各處│
│    │        │指定帳戶。          │            │                │          │              │諮詢專線紀錄反查│有期徒刑陸月；各減│
│    │        │                    │            │                │          │              │出該詐欺集團尚有│為有期徒刑參月。扣│
│    │        │                    │            │                │          │              │使用0000000000號│案如附表三編號1至4│
│    │        │                    │            │                │          │              │電話詐騙，而查出│所示之物均沒收。  │
│    │        │                    │            │                │          │              │被害人Ｇ○○。  │                  │
│    │        │                    │            │                │          │              │                │                  │
├──┼────┼──────────┼──────┼────────┼─────┼───────┼────────┼─────────┤
│ 18 │午○○  │以電話詐騙方式謊稱被│96年1月5日  │合作金庫銀行大坪│370,000元 │被害人午○○警│由詐欺集團成員詐│丙○○共同犯詐欺取│
│    │        │害人電話遭盜用，要求│            │林分行          │          │詢筆錄（同上警│騙附表一編號27所│財罪，累犯，處有期│
│    │        │被害人將名下存款交國│            │戶名：何育德    │          │卷第159至160頁│示被害人Ｃ○使用│徒刑捌月；減為有期│
│    │        │家監控，以免帳戶遭凍│            │帳號：0000000000│          │）、被害人匯款│之人頭帳戶即蔡明│徒刑肆月。扣案如附│
│    │        │結，致被害人陷於錯誤│            │550             │          │單據（同上警卷│意之國泰世華商業│表三編號1至4所示之│
│    │        │依指示匯款至詐欺集團│            │                │          │第161頁）、何 │銀行000000000000│物均沒收。        │
│    │        │成員指定帳戶。      │            │                │          │育德左揭帳戶開│974號帳戶，以內 │辛○○、子○○共同│
│    │        │                    │            │                │          │戶資料及交易明│政部警政署反詐騙│犯詐欺取財罪，各處│
│    │        │                    │            │                │          │細表（同上警卷│諮詢專線紀錄反查│有期徒刑陸月；各減│
│    │        │                    │            │                │          │第163至164頁）│出該詐欺集團尚有│為有期徒刑參月。扣│
│    │        │                    │            │                │          │。            │使用000000000000│案如附表三編號1至4│
│    │        │                    │            │                │          │              │13號電話詐騙，而│所示之物均沒收。  │
│    │        │                    │            │                │          │              │查出被害人午○○│                  │
│    │        │                    │            │                │          │              │。              │                  │
├──┼────┼──────────┼──────┼────────┼─────┼───────┼────────┼─────────┤
│ 19 │Ａ○○  │以電話詐騙方式謊稱被│96年2月5日  │鳳山三民路郵局  │99,800元  │被害人Ａ○○警│由詐欺集團成員詐│丙○○共同犯詐欺取│
│    │        │害人身分遭人冒用開立│            │戶名：黃譯靚    │          │詢筆錄（同上警│騙附表一編號27所│財罪，累犯，處有期│
│    │        │帳戶並涉嫌洗錢，帳戶│            │局號：0000000   │          │卷第165至166頁│示被害人Ｃ○使用│徒刑捌月；減為有期│
│    │        │將遭凍結，要求被害人│            │帳號：0000000   │          │）、被害人匯款│之人頭帳戶即蔡明│徒刑肆月。扣案如附│
│    │        │將名下帳戶存款內金額│            │                │          │單據（同上警卷│意之國泰世華商業│表三編號1至4所示之│
│    │        │匯至指定帳號監管，致│            │                │          │第167頁）、黃 │銀行000000000000│物均沒收。        │
│    │        │被害人陷於錯誤依指示│            │                │          │譯靚左揭帳戶開│974號帳戶，以內 │辛○○、子○○共同│
│    │        │匯款至詐欺集團成員指│            │                │          │戶資料及客戶歷│政部警政署反詐騙│犯詐欺取財罪，各處│
│    │        │定帳戶。            │            │                │          │史交易清單（同│諮詢專線紀錄反查│有期徒刑陸月；各減│
│    │        │                    │            │                │          │上警卷第169至 │出該詐欺集團尚有│為有期徒刑參月。扣│
│    │        │                    │            │                │          │171頁）。     │使用0000000000號│案如附表三編號1至4│
│    │        │                    │            │                │          │              │電話詐騙，而查出│所示之物均沒收。  │
│    │        │                    │            │                │          │              │被害人Ａ○○。  │                  │
│    │        │                    │            │                │          │              │                │                  │
├──┼────┼──────────┼──────┼────────┼─────┼───────┼────────┼─────────┤
│ 20 │卯○○  │以電話詐騙方式謊稱被│96年3月15日 │臺南安平郵局    │250,000元 │被害人卯○○警│由詐欺集團成員詐│丙○○共同犯詐欺取│
│    │        │害人身分遭人冒用申辦│            │戶名：胡嘉雯    │          │詢筆錄（同上警│騙附表一編號31所│財罪，累犯，處有期│
│    │        │手機，且遭冒開帳戶並│            │局號：0000000   │          │卷第172至173頁│示被害人天○○使│徒刑捌月；減為有期│
│    │        │涉及刑案，帳戶將遭凍│            │帳號：0000000   │          │）、胡嘉雯左揭│用之詐騙電話0937│徒刑肆月。扣案如附│
│    │        │結，要求被害人將帳戶│            │                │          │帳戶之開戶資料│481344號，以內政│表三編號1至4所示之│
│    │        │存款內金額匯入國家安│            │                │          │及客戶歷史交易│部警政署反詐騙諮│物均沒收。        │
│    │        │全帳戶監管，致被害人│            │                │          │清單（同上警卷│詢專線紀錄反查出│辛○○、子○○共同│
│    │        │陷於錯誤依指示匯款至│            │                │          │第175至176頁）│該詐欺集團尚有使│犯詐欺取財罪，各處│
│    │        │詐欺集團成員指定帳戶│            │                │          │。            │用0000000000號電│有期徒刑陸月；各減│
│    │        │。                  │            │                │          │              │話詐騙，而查出被│為有期徒刑參月。扣│
│    │        │                    │            │                │          │              │害人卯○○。    │案如附表三編號1至4│
│    │        │                    │            │                │          │              │                │所示之物均沒收。  │
│    │        │                    │            │                │          │              │                │                  │
├──┼────┼──────────┼──────┼────────┼─────┼───────┼────────┼─────────┤
│ 21 │巳○○  │以電話詐騙方式假冒刑│96年3月21日 │第一商業銀行新店│610,000元 │被害人巳○○警│由詐欺集團成員詐│丙○○共同犯詐欺取│
│    │        │事警察局偵三隊警員「│            │分行            │          │詢筆錄（同上警│騙附表一編號27所│財罪，累犯，處有期│
│    │        │邱主文」、臺北地檢署│            │戶名：鄭春芳    │          │卷第177至178頁│示被害人Ｃ○使用│徒刑捌月；減為有期│
│    │        │書記官「黃鴻得」，謊│            │帳號：0000000000│          │）、被害人匯款│之人頭帳戶即蔡明│徒刑肆月。扣案如附│
│    │        │稱被害人多個帳戶遭歹│            │8               │          │單據（同上警卷│意之國泰世華商業│表三編號1至4所示之│
│    │        │徒當人頭帳戶使用，以│            │                │          │第181至182頁）│銀行000000000000│物均沒收。        │
│    │        │其涉及刑案為由，帳戶│            ├────────┼─────┤、力智浩左揭帳│974號帳戶，以內 │辛○○、子○○共同│
│    │        │將遭凍結，要求被害人│            │合作金庫銀行北寧│404,000元 │戶開戶資料及交│政部警政署反詐騙│犯詐欺取財罪，各處│
│    │        │將帳戶內存款匯至安全│            │分行            │          │易明細表（同上│諮詢專線紀錄反查│有期徒刑陸月；各減│
│    │        │帳戶監管，致被害人陷│            │戶名：力智浩    │          │警卷第185至186│出該詐欺集團尚有│為有期徒刑參月。扣│
│    │        │於錯誤，依指示匯款至│            │帳號：0000000000│          │頁）、鄭春芳左│使用0000000000號│案如附表三編號1至4│
│    │        │詐欺集團成員指定帳戶│            │049             │          │揭帳戶開戶資料│電話詐騙，而查出│所示之物均沒收。  │
│    │        │。                  │            │                │          │及交易明細表（│被害人巳○○。  │                  │
│    │        │                    │            │                │          │同上警卷第187 │                │                  │
│    │        │                    │            │                │          │至189頁）。   │                │                  │
│    │        │                    │            │                │          │              │                │                  │
├──┼────┼──────────┼──────┼────────┼─────┼───────┼────────┼─────────┤
│ 22 │申○○  │以電話佯稱被害人電話│96年3月23日 │永康郵局        │450,000元 │被害人申○○警│由詐欺集團成員詐│丙○○共同犯詐欺取│
│    │        │費欠繳且帳戶可能涉及│            │戶名：陳志華    │          │詢筆錄（同上警│騙附表一編號27所│財罪，累犯，處有期│
│    │        │洗錢，需協助監管，致│            │局號：0000000   │          │卷第191至192頁│示被害人Ｃ○使用│徒刑捌月；減為有期│
│    │        │被害人陷於錯誤，依指│            │帳號：0000000   │          │）、陳志華左揭│之人頭帳戶即蔡明│徒刑肆月。扣案如附│
│    │        │示匯款至詐欺集團成員│            │                │          │帳戶開戶資料及│意之國泰世華商業│表三編號1至4所示之│
│    │        │指定帳戶。          │            │                │          │客戶歷史交易清│銀行000000000000│物均沒收。        │
│    │        │                    │            │                │          │單（同上警卷第│974號帳戶，以內 │辛○○、子○○共同│
│    │        │                    │            │                │          │194至195頁）。│政部警政署反詐騙│犯詐欺取財罪，各處│
│    │        │                    │            │                │          │              │諮詢專線紀錄反查│有期徒刑陸月；各減│
│    │        │                    │            │                │          │              │出該詐欺集團尚有│為有期徒刑參月。扣│
│    │        │                    │            │                │          │              │使用0000000000號│案如附表三編號1至4│
│    │        │                    │            │                │          │              │電話詐騙，而查出│所示之物均沒收。  │
│    │        │                    │            │                │          │              │被害人申○○。  │                  │
│    │        │                    │            │                │          │              │                │                  │
├──┼────┼──────────┼──────┼────────┼─────┼───────┼────────┼─────────┤
│ 23 │戊○○  │詐欺集團成員自稱「吳│96年4月14日 │新竹國際商業銀行│80,000元  │被害人戊○○警│辛○○於96年5月2│丙○○共同犯詐欺取│
│    │        │耀華」，於96年3月18 │            │神岡分行        │          │詢筆錄（彰警刑│日為警緝獲時查得│財罪，累犯，處有期│
│    │        │日在網路上向被害人詐│            │戶名：洪任俞    │          │偵一字第096003│之5張提款卡，其 │徒刑捌月；減為有期│
│    │        │稱共同投資，致被害人│            │帳號：0000000000│          │6507號警卷第12│中包含張勝男左揭│徒刑肆月。扣案如附│
│    │        │陷於錯誤，依指示接續│            │2               │          │至13頁）、被害│帳戶提款卡，而查│表三編號1至4所示之│
│    │        │於右揭時間匯款至詐欺│            │                │          │人匯款單據（同│出被害人戊○○。│物均沒收。        │
│    │        │集團成員指定帳戶。  ├──────┼────────┼─────┤上警卷第14至16│                │辛○○、子○○共同│
│    │        │                    │96年5月8日  │新港郵局        │40,000元  │頁）、被害人帳│                │犯詐欺取財罪，各處│
│    │        │                    │            │戶名：張勝男    │          │戶存摺內頁（同│                │有期徒刑陸月；各減│
│    │        │                    │            │局號：0000000   │          │上警卷第17至18│                │為有期徒刑參月。扣│
│    │        │                    │            │帳號：0000000   │          │頁）、洪任俞左│                │案如附表三編號1至4│
│    │        │                    │            │                │          │揭帳戶開戶資料│                │所示之物均沒收。  │
│    │        │                    │            │                │          │及交易明細（同│                │                  │
│    │        │                    │            │                │          │上警卷第22至26│                │                  │
│    │        │                    │            │                │          │頁）、張勝男左│                │                  │
│    │        │                    │            │                │          │揭帳戶開戶資料│                │                  │
│    │        │                    │            │                │          │及交易明細（同│                │                  │
│    │        │                    │            │                │          │上警卷第27至28│                │                  │
│    │        │                    │            │                │          │頁）。        │                │                  │
│    │        │                    │            │                │          │              │                │                  │
├──┼────┼──────────┼──────┼────────┼─────┼───────┼────────┼─────────┤
│ 24 │Ｈ○○  │以電話向被害人佯稱中│96年4月16日 │陽信商業銀行建國│63,000元  │被害人Ｈ○○警│依詐欺集團成員詐│丙○○共同犯詐欺取│
│    │        │獎，需繳交擔保金，致│            │分行            │          │詢筆錄（彰警刑│騙附表一編號30所│財罪，累犯，處有期│
│    │        │被害人陷於錯誤，依指│            │戶名：王鎮熙    │          │偵一字第096003│示被害人宙○○○│徒刑捌月；減為有期│
│    │        │示匯款至詐欺集團成員│            │帳號：0000000000│          │6507號警卷第5 │使用之詐騙電話00│徒刑肆月。扣案如附│
│    │        │指定帳戶。          │            │67              │          │至6頁）、被害 │000000000號，以 │表三編號1至4所示之│
│    │        │                    │            │                │          │人匯款單據（同│內政部警政署反詐│物均沒收。        │
│    │        │                    │            │                │          │上警卷第7頁） │騙諮詢專線紀錄反│辛○○、子○○共同│
│    │        │                    │            │                │          │、王鎮熙左揭之│查出被害人Ｈ○○│犯詐欺取財罪，各處│
│    │        │                    │            │                │          │開戶資料及交易│。              │有期徒刑陸月；各減│
│    │        │                    │            │                │          │明細表（同上警│                │為有期徒刑參月。扣│
│    │        │                    │            │                │          │卷第9至10頁） │                │案如附表三編號1至4│
│    │        │                    │            │                │          │。            │                │所示之物均沒收。  │
│    │        │                    │            │                │          │              │                │                  │
├──┼────┼──────────┼──────┼────────┼─────┼───────┼────────┼─────────┤
│ 25 │未○○  │以電話詐騙方式，佯稱│96年4月30日 │歸仁郵局        │900,000元 │被害人未○○警│辛○○於96年5月2│丙○○共同犯詐欺取│
│    │        │北機組方組長，謊稱被│            │戶名：謝佩穎    │          │詢筆錄（彰警刑│日為警緝獲時查得│財罪，累犯，處有期│
│    │        │害人之五股陽信銀行帳│            │局號：0000000   │          │偵一字第096003│之5張提款卡，其 │徒刑捌月。扣案如附│
│    │        │戶遭盜領68萬元，請其│            │帳號：0000000   │          │5474號警卷第43│中包含謝佩穎左揭│表三編號1至4所示之│
│    │        │與假冒「楊書記官」之│            │                │          │至44頁）、被害│帳戶提款卡，而查│物均沒收。        │
│    │        │詐欺集團成員聯繫，假│            │                │          │人匯款單據（同│出被害人未○○。│辛○○、子○○共同│
│    │        │冒「楊書記官」之詐欺│            │                │          │上警卷第45頁）│                │犯詐欺取財罪，各處│
│    │        │集團成員即要求被害人│            │                │          │、謝佩穎左揭帳│                │有期徒刑陸月。扣案│
│    │        │匯款以取得國家安全帳│            │                │          │戶之開戶資料及│                │如附表三編號1至4所│
│    │        │戶資料，致被害人陷於│            │                │          │客戶歷史交易清│                │示之物均沒收。    │
│    │        │錯誤，依指示匯款至詐│            │                │          │單（同上警卷第│                │                  │
│    │        │欺集團成員指定帳戶。│            │                │          │50至51頁）。  │                │                  │
│    │        │                    │            │                │          │              │                │                  │
├──┼────┼──────────┼──────┼────────┼─────┼───────┼────────┼─────────┤
│ 26 │玄○○  │以電話詐騙方式，假冒│96年5月7日  │中壢南園郵局    │150,000元 │被害人玄○○警│由詐欺集團成員詐│丙○○共同犯詐欺取│
│    │        │國家安全局陳主任，向│            │戶名：游瑞祥    │          │詢筆錄（彰警刑│騙附表一編號27所│財罪，累犯，處有期│
│    │        │被害人詐稱須匯款以防│            │局號：0000000   │          │偵一字第096003│示被害人Ｃ○使用│徒刑捌月。扣案如附│
│    │        │止帳戶被盜領或凍結，│            │帳號：0000000   │          │5474號警卷第52│之人頭帳戶即蔡明│表三編號1、2所示之│
│    │        │致被害人陷於錯誤，依│            │                │          │至54頁）、被害│意之國泰世華商業│物均沒收。        │
│    │        │指示匯款至詐欺集團成│            │                │          │人匯款單據（同│銀行000000000000│子○○共同犯詐欺取│
│    │        │員指定帳戶。        │            │                │          │上警卷第55頁）│974號帳戶，以內 │財罪，處有期徒刑陸│
│    │        │                    │            │                │          │、游瑞祥左揭帳│政部警政署反詐騙│月。扣案如附表三編│
│    │        │                    │            │                │          │戶之開戶資料及│諮詢專線紀錄反查│號1、2所示之物均沒│
│    │        │                    │            │                │          │客戶歷史交易清│出該詐欺集團尚有│收。              │
│    │        │                    │            │                │          │單（同上警卷第│使用0000000000號│                  │
│    │        │                    │            │                │          │57至58頁）。  │電話詐騙，而查出│                  │
│    │        │                    │            │                │          │              │被害人玄○○。  │                  │
│    │        │                    │            │                │          │              │                │                  │
├──┼────┼──────────┼──────┼────────┼─────┼───────┼────────┼─────────┤
│ 27 │Ｃ○    │以電話向被害人詐稱可│96年5月8日  │新港郵局        │360,000元 │被害人Ｃ○警詢│辛○○於96年5月2│丙○○共同犯詐欺取│
│    │        │將名下存款存放在利息│            │戶名：張勝男    │          │筆錄（彰警刑偵│日為警緝獲時查得│財罪，累犯，處有期│
│    │        │較高之銀行，致被害人│            │局號：0000000   │          │一字第09600354│之5張提款卡，其 │徒刑捌月。扣案如附│
│    │        │陷於錯誤，接續匯款至│            │帳號：0000000   │          │74號警卷第24至│中包含張勝男左揭│表三編號1、2所示之│
│    │        │詐欺集團成員指定帳戶│            │                │          │25頁）、被害人│帳戶提款卡，而查│物均沒收。        │
│    │        │                    ├──────┼────────┼─────┤帳戶存摺封面及│出被害人Ｃ○。  │子○○共同犯詐欺  │
│    │        │。                  │96年5月9日  │國泰世華商業銀行│950,000元 │內頁（同上警卷│                │取財罪，處有期徒刑│
│    │        │                    │            │水湳分行        │          │第26至30頁）、│                │陸月。扣案如附表三│
│    │        │                    │            │戶名：蔡明意    │          │被害人匯款單據│                │編號1、2所示之物均│
│    │        │                    │            │帳號：0000000000│          │（同上警卷第32│                │沒收。            │
│    │        │                    │            │74              │          │至33頁）、莊鴻│                │                  │
│    │        │                    │            │                │          │圖左揭帳戶開戶│                │                  │
│    │        │                    ├──────┼────────┼─────┤資料及客戶歷史│                │                  │
│    │        │                    │96年5月9日  │里港三和路郵局  │3,500,000 │交易清單（同上│                │                  │
│    │        │                    │            │戶名：莊鴻圖    │元        │警卷第35至36頁│                │                  │
│    │        │                    │            │局號：0000000   │          │）、張勝男左揭│                │                  │
│    │        │                    │            │帳號：0000000   │          │帳戶開戶資料及│                │                  │
│    │        │                    │            │                │          │客戶歷史交易清│                │                  │
│    │        │                    │            │                │          │單（同上警卷第│                │                  │
│    │        │                    │            │                │          │37頁、第39頁）│                │                  │
│    │        │                    │            │                │          │、蔡明義左揭帳│                │                  │
│    │        │                    │            │                │          │戶開戶資料及交│                │                  │
│    │        │                    │            │                │          │易明細資料（同│                │                  │
│    │        │                    │            │                │          │上警卷第41至  │                │                  │
│    │        │                    │            │                │          │42頁）。      │                │                  │
│    │        │                    │            │                │          │              │                │                  │
├──┼────┼──────────┼──────┼────────┼─────┼───────┼────────┼─────────┤
│ 28 │酉○○  │以電話詐騙方式假冒中│96年5月18日 │華僑商業銀行    │800,000元 │被害人酉○○警│依詐欺集團成員詐│丙○○共同犯詐欺取│
│    │        │華電信、臺中市警察局│            │戶名：李家駒    │          │詢筆錄（彰警刑│騙附表一編號26所│財罪，累犯，處有期│
│    │        │，謊稱被害人欠繳電話│            │帳號：0000000000│          │偵一字卷第0960│示被害人玄○○使│徒刑捌月。扣案如附│
│    │        │費且個人資料遭盜用，│            │6123            │          │042937號警卷第│用之詐騙電話0222│表三編號1、2所示之│
│    │        │已涉及刑案，帳戶將遭│            │                │          │196至198頁）、│345144號，以內政│物均沒收。        │
│    │        │凍結，要求被害人將名│            │                │          │李家駒左揭帳戶│部警政署反詐騙諮│子○○共同犯詐欺取│
│    │        │下存款匯至指定帳戶監│            │                │          │開戶資料及往來│詢專線紀錄反查出│財罪，處有期徒刑陸│
│    │        │管，致被害人陷於錯誤│            │                │          │明細表（同上警│該詐欺集團尚有使│月。扣案如附表三編│
│    │        │，依指示匯款至詐欺集│            │                │          │卷第200至201頁│用0000000000號電│號1、2所示之物均沒│
│    │        │團成員指定帳戶。    │            │                │          │）。          │話詐騙，而查出被│收。              │
│    │        │                    │            │                │          │              │害人酉○○。    │                  │
│    │        │                    │            │                │          │              │                │                  │
├──┼────┼──────────┼──────┼────────┼─────┼───────┼────────┼─────────┤
│ 29 │癸○○  │以電話詐騙方式，假冒│96年5月23日 │三重中山路郵局  │290,000元 │被害人癸○○警│由詐欺集團成員詐│丙○○共同犯詐欺取│
│    │        │中華電信通知被害人欠│            │戶名：楊陳政    │          │詢筆錄（彰警刑│騙附表一編號27所│財罪，累犯，處有期│
│    │        │繳電話費，並謊稱被害│            │局號：0000000   │          │偵一字卷第0960│示被害人Ｃ○使用│徒刑捌月。扣案如附│
│    │        │人之帳戶涉及洗錢需協│            │帳號：0000000   │          │042937號警卷第│之人頭帳戶即蔡明│表三編號1、2、5、6│
│    │        │助監管，致被害人陷於│            │                │          │203至205頁）、│意之國泰世華商業│所示之物均沒收。  │
│    │        │錯誤，依指示匯款至詐│            │                │          │被害人匯款單據│銀行000000000000│子○○共同犯詐欺取│
│    │        │欺集團成員指定帳戶。│            │                │          │（同上警卷第20│974號帳戶，以內 │財罪，處有期徒刑陸│
│    │        │                    │            │                │          │6頁）、楊陳政 │政部警政署反詐騙│月。扣案如附表三編│
│    │        │                    │            │                │          │左揭帳戶之開戶│諮詢專線紀錄反查│號1、2、5、6所示之│
│    │        │                    │            │                │          │資料及客戶歷史│出該詐欺集團尚有│物均沒收。        │
│    │        │                    │            │                │          │交易清單（同上│使用0000000000號│乙○○共同犯詐欺取│
│    │        │                    │            │                │          │警卷第208、第 │電話詐騙，而查出│財罪，處有期徒刑伍│
│    │        │                    │            │                │          │210至211頁）。│被害人癸○○。  │月。扣案如附表三編│
│    │        │                    │            │                │          │              │                │號1、2、5、6所示之│
│    │        │                    │            │                │          │              │                │物均沒收。        │
│    │        │                    │            │                │          │              │                │                  │
├──┼────┼──────────┼──────┼────────┼─────┼───────┼────────┼─────────┤
│ 30 │宙○○○│詐欺集團成員自稱「周│96年6月11日 │北投關渡郵局    │236,000元 │被害人宙○○○│因被告子○○與被│丙○○共同犯詐欺取│
│    │        │士德」，以電話向被害│            │戶名：譚宇洲    │          │警詢筆錄（彰警│告己○○於96年6 │財罪，累犯，處有期│
│    │        │人詐稱中獎且可領昂貴│            │局號：0000000   │          │刑偵一字第0960│月11日持潭宇洲左│徒刑捌月。扣案如附│
│    │        │贈品，致被害人陷於錯│            │帳號：0000000   │          │036507號警卷第│揭帳戶存摺、提款│表三編號1、2、5、6│
│    │        │誤，依指示匯款至詐欺│            │                │          │29至31頁）、被│卡提款，而查出被│、7所示之物均沒收 │
│    │        │集團成員指定帳戶。  │            │                │          │害人匯款單據（│害人宙○○○。  │。                │
│    │        │                    │            ├────────┼─────┤同上警卷第36至│                │子○○、己○○共同│
│    │        │                    │            │合作金庫銀行    │314,000元 │39頁）、譚宇洲│                │犯詐欺取財罪，各處│
│    │        │                    │            │戶名：康志銘    │100,000元 │左揭帳戶開戶資│                │有期徒刑陸月。扣案│
│    │        │                    │            │帳號：0000000000│250,000元 │料及客戶歷史交│                │如附表三編號1、2、│
│    │        │                    │            │619             │          │易清單（同上警│                │5、6、7所示之物均 │
│    │        │                    │            │                │          │卷第41至42頁）│                │沒收。            │
│    │        │                    │            │                │          │、康志銘左揭帳│                │乙○○共同犯詐欺取│
│    │        │                    │            │                │          │戶開戶資料及交│                │財罪，處有期徒刑伍│
│    │        │                    │            │                │          │易明細表（同上│                │月。扣案如附表三編│
│    │        │                    │            │                │          │警卷第43頁）。│                │號1、2、5、6、7所 │
│    │        │                    │            │                │          │              │                │示之物均沒收。    │
│    │        │                    │            │                │          │              │                │                  │
├──┼────┼──────────┼──────┼────────┼─────┼───────┼────────┼─────────┤
│ 31 │天○○  │以電話佯稱被害人欠繳│96年6月12日 │臺灣中小企業銀行│410,000元 │被害人天○○警│依被害人天○○陳│丙○○共同犯詐欺取│
│    │        │電話費，且被害人之帳│            │戶名：吳惠美    │          │詢筆錄（彰警刑│稱之詐騙電話0937│財罪，累犯，處有期│
│    │        │戶現為詐騙帳戶，所有│            │帳號：0000000000│          │偵一字第096004│481344號，以內政│徒刑捌月。扣案如附│
│    │        │帳戶將遭凍結，需將名│            │8               │          │2937號警卷第21│部警政署反詐騙諮│表三編號1、2、5、6│
│    │        │下存款匯入檢察官之帳│            │                │          │2至213頁）、被│詢專線紀錄查出為│、7所示之物均沒收 │
│    │        │戶以示清白，致被害人│            │                │          │害人匯款單據（│本案詐欺集團所使│。                │
│    │        │陷於錯誤，依指示匯款│            │                │          │同上警卷第214 │用。            │子○○、己○○共同│
│    │        │至詐欺集團成員指定帳│            │                │          │頁）、吳惠美左│                │犯詐欺取財罪，各處│
│    │        │戶。                │            │                │          │揭帳戶開戶資料│                │有期徒刑陸月。扣案│
│    │        │                    │            │                │          │及交易明細（同│                │如附表三編號1、2、│
│    │        │                    │            │                │          │上警卷第219至 │                │5、6、7所示之物均 │
│    │        │                    │            │                │          │222頁）。     │                │沒收。            │
│    │        │                    │            │                │          │              │                │乙○○共同犯詐欺取│
│    │        │                    │            │                │          │              │                │財罪，處有期徒刑伍│
│    │        │                    │            │                │          │              │                │月。扣案如附表三編│
│    │        │                    │            │                │          │              │                │號1、2、5、6、7所 │
│    │        │                    │            │                │          │              │                │示之物均沒收。    │
│    │        │                    │            │                │          │              │                │                  │
├──┼────┼──────────┼──────┼────────┼─────┼───────┼────────┼─────────┤
│ 32 │宇○○  │以電話自稱臺北金山北│96年6月12日 │彰化商業銀行吉林│33,000元  │被害人宇○○警│由詐欺集團成員詐│丙○○共同犯詐欺取│
│    │        │海道溫泉渡假村會計部│            │分行            │          │詢筆錄（彰警刑│騙附表一編號30所│財罪，累犯，處有期│
│    │        │主任「江淑惠」，佯稱│            │戶名：林碩彥    │          │偵一字第096003│示被害人宙○○○│徒刑捌月。扣案如附│
│    │        │被害人中獎，需先繳律│            │帳號：0000000000│          │6507號警卷第44│使用之詐騙電話00│表三編號1、2、5、6│
│    │        │師費才能領獎，致被害│            │2400            │          │至45頁）、被害│000000000號，以 │、7所示之物均沒收 │
│    │        │人陷於錯誤，依指示匯│            │                │          │人匯款單據（同│內政部警政署反詐│。                │
│    │        │款至詐欺集團成員指定│            ├────────┼─────┤上警卷第53頁）│騙諮詢專線紀錄查│子○○、己○○共同│
│    │        │帳戶。              │            │永豐商業銀行雙和│30,000元  │林碩彥左揭帳戶│出被害人宇○○。│犯詐欺取財罪，各處│
│    │        │                    │            │分行            │          │開戶資料及交易│                │有期徒刑陸月。扣案│
│    │        │                    │            │戶名：陳翼      │          │明細（同上警卷│                │如附表三編號1、2、│
│    │        │                    │            │帳號：0000000000│          │第55至58頁）、│                │5、6、7所示之物均 │
│    │        │                    │            │098693          │          │陳翼左揭帳戶開│                │沒收。            │
│    │        │                    │            │                │          │戶資料及交易明│                │乙○○共同犯詐欺取│
│    │        │                    │            │                │          │細表（同上警卷│                │財罪，處有期徒刑伍│
│    │        │                    │            │                │          │第62至65頁）。│                │月。扣案如附表三編│
│    │        │                    │            │                │          │              │                │號1、2、5、6、7所 │
│    │        │                    │            │                │          │              │                │示之物均沒收。    │
│    │        │                    │            │                │          │              │                │                  │
│    │        │                    │            │                │          │              │                │                  │
├──┼────┼──────────┼──────┼────────┼─────┼───────┼────────┼─────────┤
│ 33 │辰○○  │以電話自稱「林主任」│96年6月13日 │臺中商業銀行員林│100,000元 │被害人辰○○警│依附表一編號31所│丙○○共同犯詐欺取│
│    │        │，表示專辦盜用電話案│            │分行            │          │詢筆錄（彰警刑│示被害人天○○陳│財罪，累犯，處有期│
│    │        │件，被害人帳戶已遭凍│            │戶名：劉佳憲    │          │偵一字第096004│稱之詐騙電話0937│徒刑捌月。扣案如附│
│    │        │結，需匯款辦理被害人│            │帳號：0000000000│          │2937號警卷第22│481344號，以內政│表三編號1、2、5、6│
│    │        │遭盜用電話之損失，致│            │63              │          │3至224頁）、被│部警政署反詐騙諮│、7所示之物均沒收 │
│    │        │被害人陷於錯誤，依指│            │                │          │害人匯款單據（│詢專線紀錄反查出│。                │
│    │        │示匯款至詐欺集團成員│            │                │          │同上警卷第225 │為詐欺集團尚有使│子○○、己○○共同│
│    │        │指定帳戶。          │            │                │          │頁）、劉佳憲左│用0000000000號電│犯詐欺取財罪，各處│
│    │        │                    │            │                │          │揭帳戶開戶資料│話詐騙，而查出被│有期徒刑陸月。扣案│
│    │        │                    │            │                │          │及交易明細（同│害人辰○○。    │如附表三編號1、2、│
│    │        │                    │            │                │          │上警卷第227至 │                │5、6、7所示之物均 │
│    │        │                    │            │                │          │228頁）。     │                │沒收。            │
│    │        │                    │            │                │          │              │                │乙○○共同犯詐欺取│
│    │        │                    │            │                │          │              │                │財罪，處有期徒刑伍│
│    │        │                    │            │                │          │              │                │月。扣案如附表三編│
│    │        │                    │            │                │          │              │                │號1、2、5、6、7所 │
│    │        │                    │            │                │          │              │                │示之物均沒收。    │
└──┴────┴──────────┴──────┴────────┴─────┴───────┴────────┴─────────┘
附表二：
┌─────┬─────────────────┐
│犯罪事實  │   主       文     欄             │
├─────┼─────────────────┤
│事實欄三  │丙○○共同犯偽造印文罪，累犯，處有│
│          │期徒刑肆月；減為有期徒刑貳月。扣案│
│          │如附表三編號8所示之物沒收。       │
└─────┴─────────────────┘
附表三：
┌──┬──────────────┬─────────────┐
│編號│     應沒收物品名稱         │      備      註          │
│    │                            │                          │
├──┼──────────────┼─────────────┤
│ 1  │「黃世志」印章1枚、SIM卡7張 │左揭「黃世志」印章1枚、SIM│
│    │ 、銀行一覽表1張、PANTECH廠 │卡7張、銀行一覽表1張、MOTO│
│    │ 牌行動電話1支（不含門號0917│ROLA廠牌行動電話1支（含門 │
│    │ 293512號SIM卡）、MOTOROLA廠│號0000000000號SIM卡1張）、│
│    │ 牌行動電話1支（含門號091946│NOKIA行動電話1支（含門號09│
│    │ 7347號SIM卡1張）、NOKIA行動│0000 0000號SIM卡1張），為 │
│    │ 電話1支（含0000000000號SIM │被告丙○○所有供從事詐欺取│
│    │ 卡1張）。                  │財犯罪所用之物，業經被告王│
│    │                            │義彰供明在卷，至被告丙○○│
│    │                            │雖供稱其所有內含門號091729│
│    │                            │3512號SIM卡之PANTECH廠牌行│
│    │                            │動電話1支，非供從事詐欺取 │
│    │                            │財犯罪聯絡之用，惟本院觀諸│
│    │                            │卷附0000000000號行動電話通│
│    │                            │訊監察譯文內容，應認係供本│
│    │                            │案犯罪聯絡之用，是該內含門│
│    │                            │號0000000000號SIM卡之PANTE│
│    │                            │CH廠牌行動電話1支，應屬被 │
│    │                            │告丙○○所有供犯罪所用之物│
│    │                            │。至門號0000000000號SIM卡1│
│    │                            │張，被告丙○○供稱係其前妻│
│    │                            │所申辦，不另宣告沒收。    │
│    │                            │                          │
├──┼──────────────┼─────────────┤
│ 2  │ALCTEL廠牌行動電話1支（不含 │被告子○○供稱內含門號0980│
│    │門號0000000000號SIM卡1張）。│291026號SIM卡之ALCTEL廠牌 │
│    │                            │行動電話1支，係其所有供與 │
│    │                            │詐欺集團成員聯絡使用，自屬│
│    │                            │被告子○○所有供犯罪所用之│
│    │                            │物。至門號0000000000號SIM │
│    │                            │卡1張，因被告子○○供稱係 │
│    │                            │其友人所有，不另宣告沒收。│
├──┼──────────────┼─────────────┤
│ 3  │NOKIA廠牌行動電話1支（含門號│被告辛○○供稱NOKIA廠牌金 │
│    │0000000000號SIM卡1張）、NOKI│色行動電話1支（序號：35884│
│    │A廠牌金色行動電話1支（序號：│000000000）為其所有供與被 │
│    │00000000000000）。          │告丙○○聯絡所用之物，至NO│
│    │                            │KIA廠牌行動電話1支（含0936│
│    │                            │674543號SIM卡1張）係被告王│
│    │                            │義彰提供由其持用供從事本案│
│    │                            │犯罪聯絡之用，參以被告王義│
│    │                            │彰供稱：工作手機係其或「長│
│    │                            │腳」購買，「長腳」買的由空│
│    │                            │軍一號送過來，其是在跳蚤市│
│    │                            │場買中古手機等語在卷，業如│
│    │                            │前述，是左揭之物自均屬被告│
│    │                            │辛○○或共犯所有供犯罪所用│
│    │                            │之物。                    │
├──┼──────────────┼─────────────┤
│ 4  │NOKIA廠牌全黑色行動電話1支。│被告辛○○供稱係被告丙○○│
│    │                            │提供由其持用供從事本案犯罪│
│    │                            │聯絡之用，揆諸同上說明，自│
│    │                            │屬共犯所有供犯罪所用之物。│
├──┼──────────────┼─────────────┤
│ 5  │0000000000號SIM卡1張。      │被告乙○○供稱係其所有供與│
│    │                            │被告丙○○等人聯絡所用之物│
│    │                            │，足認係被告乙○○所有供犯│
│    │                            │罪所用之物。              │
├──┼──────────────┼─────────────┤
│ 6  │戶名為「羅德源」之頭份郵局帳│被告丙○○供稱此為被告王東│
│    │戶（局號：0000000、帳號：080│宬於96年5月中旬至苗栗縣頭 │
│    │6001）存摺1本、印章1枚及提款│份所收取之人頭帳戶資料之一│
│    │卡1張。                     │。                        │
├──┼──────────────┼─────────────┤
│ 7  │SAMSUNG ANYCALL行動電話1支（│被告己○○供稱為其所有供與│
│    │內含門號0000000000號SIM卡1張│被告丙○○等人聯絡之用，足│
│    │）。                        │認係被告己○○所有供本案犯│
│    │                            │罪所用之物。              │
├──┼──────────────┼─────────────┤
│ 8  │偽造「王家翔」汽車駕駛執照1 │被告丙○○所有供犯事實欄三│
│    │張。                        │所示犯罪所用之物。        │
└──┴──────────────┴─────────────┘


司法院資訊處製作；財團法人民間司法改革基金會備份。
